臺灣桃園地方法院刑事判決
110年度訴字第497號
公  訴  人  臺灣桃園地方檢察署檢察官
被      告  莊志偉



指定辯護人  本院公設辯護人  廖彥傑
被      告  張恩靜


選任辯護人  羅亦成律師
上列被告因違反槍砲彈藥刀械管制條例等案件，經檢察官提起公
訴（109年度偵字第37472號），本院判決如下：
    主  文
一、戊○○之部分：
（一）戊○○犯如附表一編號1至3、5所示之罪，分處如附表一編
      號1至3、5所示之刑。不得易科罰金部分，應執行有期徒
      刑玖年肆月。
（二）戊○○其餘被訴部分無罪。　　　
二、丁○○之部分
（一）丁○○犯如附表一編號4所示之罪，處如附表一編號4所示之
      刑。
（二）丁○○其餘被訴部分均無罪。　　
三、扣案如附表二編號1至4、7所示之物，均沒收之。戊○○未扣
    案之犯罪所得新臺幣壹仟貳佰元沒收，於全部或一部不能沒
    收或不宜執行沒收時，追徵其價額。戊○○及丁○○未扣案之犯
    罪所得海洛因參包（毛重共壹點參伍公克）共同沒收，於全
    部或一部不能沒收或不宜執行沒收時，共同追徵其價額。
    事  實
一、戊○○明知可發射子彈具有殺傷力之槍枝、具殺傷力之子彈，
    為槍砲彈藥刀械管制條例所列管之違禁物，未經中央主管機
    關許可，不得非法寄藏、持有，竟基於寄藏具有殺傷力槍枝
    、子彈之犯意，於民國107年12月間某日，在不詳地點，受
    某真實姓名年籍不詳自稱「邱金義」之成年男子所託，代為
    保管如附表二編號1、2所示具殺傷力之改造手槍、改造長槍
    、附表二編號3至5所示具殺傷力之制式子彈及非制式子彈，
    並將之藏放在桃園市○○區○○段○0000○0000地號上之貨櫃屋（
    坐落在桃園市龍岡與八德交界處浮筧街落羽松魚池附近，下
    稱落羽松魚池旁之貨櫃屋）旁而無故寄藏之。嗣因戊○○涉嫌
    槍砲、強盜案件（即事實欄二、三之案件，詳後述）為警於
    109年12月22日下午5時50分許，在桃園市○○區○○路0段000號
    龍岡郵局（下稱龍岡郵局）前執行拘提，並當場扣得附表二
    編號7之手電筒電擊棒（下稱電擊棒）1枝，戊○○對員警表明
    其將槍枝放在其不知情之友人曾永年位於新北市○○區○○街0
    巷00號之住處，員警經曾永年同意搜索，於同日晚上8時35
    分許，在前開曾永年住處扣得附表二編號1、3至5之物；待
    員警欲持法院核發之搜索票，前往戊○○位在桃園市○○區○○路
    000號之住處執行搜索時，戊○○方稱其前開住處亦藏有改造
    長槍，為警於同日晚上10時35分許，在該址2樓扣得附表二
    編號2所示之改造長槍1枝。
二、（一）戊○○與郭永達有糾紛，戊○○因此要己○○代為尋找、聯
    絡郭永達，戊○○於109年11月11日上午7時許，駕駛車牌號碼
    0000–LP號自用小客車搭載丁○○，前往己○○位於桃園市○○區○○街0巷00號之租屋處，適己○○之友人乙○○亦在該處，戊○○駕
    車抵達己○○前開租屋處時，遂獨自下車與己○○在該處屋外談
    話，戊○○認己○○未替其聯絡上郭永達，且要己○○提供甲基安
    非他命予其施用遭拒後，戊○○因而心生不滿，其明知附表二
    編號6所示鎮暴槍（經鑑驗認不具殺傷力）縱使對人不具有
    致命性，惟具有相當程度之危險性，若持以對外射擊，可能
    射中他人而導致他人受有傷害，仍基於恐嚇危害安全之犯意
    ，自上開車輛駕駛座內取出該鎮暴槍朝己○○、乙○○站立之方
    向連續射擊數次，致己○○受有後腦杓、耳朵、背部及右手臂
    外傷等傷害，乙○○因而亦受有鐵刺傷致上唇2公分撕裂傷穿
    透上唇及上牙齦等傷害（傷害部分均未據告訴），致己○○、
    乙○○因而心生畏懼，戊○○隨即駕車搭載丁○○離開現場。（二
    ）嗣5至10分鐘後，戊○○承前同一之恐嚇犯意，駕車搭載丁○○返回己○○前開租屋處，自駕駛座內持該鎮暴槍朝己○○租屋
    處大門射擊數發子彈（毀損部分未據告訴），致屋內之己○○
    、乙○○心生畏懼，戊○○旋即駕車離去。
三、戊○○於109年11月14日上午11時許，駕駛車牌號碼0000-LP號
    自用小客車搭載丁○○，行經桃園市○○區○○路0段000巷000號
    （下稱埔頂路176號）前之際，見辛○○、甲○○、尤涵萱徒步
    行走在該路段上，戊○○乃駕駛上開車輛攔住辛○○、甲○○、尤
    涵萱等3人（下稱辛○○等3人）隨即下車，丁○○則留在車上。
    戊○○基於剝奪他人行動自由之犯意，手持附表二編號1、3至
    5所示之非制式手槍、子彈及附表二編號7之電擊棒下車，以
    手抓拉辛○○之方式，喝令辛○○上車，復手持該非制式手槍抵
    住辛○○之腰部，辛○○見狀遂不敢反抗，示意甲○○、尤涵萱等
    人離開現場後，隨即遭戊○○強押上車後座，戊○○為看顧辛○○
    亦同坐在後座，戊○○承前妨害自由之犯意，並與丁○○共同基
    於剝奪他人行動自由之犯意聯絡，由丁○○駕駛上開車輛前往
    桃園市○○區○○路0段00巷000號某土地公廟（下稱大溪土地公
    廟）。迨辛○○遭戊○○、丁○○以上開車輛載抵大溪土地公廟後
    ，戊○○及丁○○共同基於意圖為自己不法所有之強盜犯意聯絡
    ，由戊○○手持上開非制式手槍、電擊棒，要求辛○○簽立面額
    新臺幣（下同）3萬2,000元之本票1張，因辛○○表示其沒有
    錢，戊○○旋改為要求辛○○提供甲基安非他命，辛○○稱其僅有
    供自己施用之1個81（係指重量0.45公克之海洛因1包），戊○○遂以扣案附表二編號7之電擊棒敲毀土地公廟的花瓶，並
    持槍指著辛○○說：「不行！再加1個，我要3個81（即0.45公
    克之海洛因3包，總重1.35公克）」，以此強暴脅迫方式，
    至使辛○○不能抗拒允諾提供海洛因3包（共計1.35公克），
    辛○○因而撥打電話予甲○○，委由甲○○代為調取海洛因，甲○○
    調得海洛因後與戊○○約在桃園市八德區和平路528巷口大湳
    水上樂園土地公廟（下稱八德土地公廟），由甲○○交付海洛
    因3包（總重1.35公克）予丁○○，經丁○○確認無誤後，方讓
    辛○○下車離去。嗣員警因追查己○○持有槍枝案於109年12月1
    5日上午7時許，對己○○執行搜索，詢問己○○向某真實姓名年
    籍不詳自稱「阿忠」之人借用槍械之原因，己○○及其在搜索
    現場之友人辛○○始說出曾分別遭戊○○持槍恐嚇、強取毒品，
    戊○○因此為警循線查獲（查獲過程詳見事實欄一所載）。
四、戊○○於109年12月8日晚上9時至10時許，由不知情之庚○○駕
    駛車牌號碼0000–LP號自用小客車搭載其前往桃園市○○區○○
    路000號統一超商（下稱210號統一超商），適辛○○與甲○○亦
    在該統一超商外，戊○○見辛○○在該處正要開甲○○車門之際，
    竟意圖為自己不法之所有，基於剝奪他人行動自由之犯意，
    快步走到辛○○旁邊，且對庚○○言：「東西（意指槍械）給我
    拿出來！」，以此方式恫嚇辛○○，使辛○○誤以為戊○○攜帶槍
    械，致辛○○心生畏懼，戊○○強拉辛○○衣服並用力將辛○○推入
    戊○○之車後座，而後要庚○○開車離開，戊○○同坐在車後座向
    辛○○稱：「幹你娘，你電話為什麼不接，身上有沒有東西（
    意指安非他命），有東西你就拿出來給我們」等語，經辛○○
    表示其身上沒有毒品，戊○○乃指示庚○○將車駛回桃園市○○區
    ○○路000號僑愛基督教天橋（下稱僑愛基督教天橋，位在210
    號統一超商斜對面）下，戊○○復問辛○○「你有沒有錢」等語
    ，辛○○言明其僅有1,200元，甫取出現金1,200元，旋遭戊○○
    取走，辛○○隨即在該處下車離去。
五、案經桃園市政府警察局刑事警察大隊報告偵辦。
    理  由
壹、有罪部分
一、證據能力：
（一）被告戊○○、辯護人及檢察官就本判決所引用被告以外之人
      於審判外之言詞或書面陳述，均同意有證據能力，亦未於
      言詞辯論終結前聲明異議，本院審酌上開證據作成時之情
      況，認以之作為證據應屬適當，依刑事訴訟法第159條之5
      規定，該等證據自均有證據能力。
（二）被告丁○○、辯護人及檢察官就本判決所引用被告以外之人
      於審判外之言詞或書面陳述，均未於言詞辯論終結前聲明
      異議，本院審酌上開證據作成時之情況，認以之作為證據
      應屬適當，依刑事訴訟法第159 條之5 規定，該等證據自
      均有證據能力。
（三）本院所引用非供述證據部分，並無證據證明係公務員違背
      法定程序所取得，依刑事訴訟法第158條之4反面解釋，即
      具證據能力。
二、認定犯罪事實所憑證據：
（一）犯罪事實一之部分：　
      事實一之犯罪事實，業經被告於警詢、偵訊、本院準備程
      序及審理時均坦承不諱，核與證人曾永年於警詢時及偵訊
      中證述內容相符，並有本院109年聲搜字第1468、1476號
      搜索票、桃園市政府警察局刑事警察大隊搜索扣押筆錄、
      扣押物品目錄表、員警製作之職務報告2份（見本院110年
      度訴字第497號卷一第192之3頁、卷二第381頁）及現場照
      片13張在卷足佐，復有如附表二編號1、2所示之非制式手
      槍、非制式長槍、附表二編號3至5所示之制式子彈、非制
      式子彈扣案可證。而上開扣案之非制式手槍、非制式長槍
      、制式子彈、非制式子彈，經鑑定後均具有殺傷力，有內
      政部警政署刑事警察局110年1月7日刑鑑字第1100000263號
      鑑定書在卷可憑。是足認被告上開任意性自白與事實相符
      ，堪以採信。是本件事證明確，被告此部分犯行堪以認定
      ，應依法論科。
（二）犯罪事實二之部分：
      事實二之犯罪事實，業經被告於警詢、偵訊、本院準備程
      序及審理時均坦承不諱，核與證人即被害人己○○、乙○○於
      警詢、偵訊中及本院審理時證述內容相符，並有沙爾德聖
      保祿修女會醫療財團法人聖保祿醫院110年3月26日函及所附林奇
      興外科門診就醫病歷影本1份在卷足參，復有如附表二編號
      6所示之鎮暴槍扣案可佐，是足認被告上開任意性自白與
      事實相符，堪以採信。是本件事證明確，被告此部分犯行
      堪以認定，應依法論科。
（三）犯罪事實三之部分：
　　  訊據被告戊○○固坦承其剝奪被害人辛○○之行動自由，惟矢
      口否認有持槍強押辛○○上車，以及持槍及電擊棒先要辛○○
      簽本票而後作罷，改為要求辛○○提供海洛因3包之加重強
      盜犯行，辯稱：其在埔頂路176號並未持附表二編號1、3
      至5所示之非制式手槍及子彈抵住辛○○之腰部，其係一手
      持如附表二編號7所示之電擊棒，一手拉住辛○○衣領，強
      拉辛○○上車，其在車上沒有拿槍出來，也沒有說恐嚇辛○○
      的話，係到大溪土地公廟時，才有拿前開非制式手槍、子
      彈及電擊棒下車，其跟辛○○說因為辛○○答應其的事情都沒
      有做到，其叫辛○○打電話給其，辛○○都不打，方會叫辛○○
      簽面額3萬2之本票，辛○○說他沒有錢，其就沒有再要求辛○○簽本票，後來尤涵萱及甲○○都有打電話來，其有用電擊
      棒敲毀土地公廟的花瓶，是辛○○自己說他有1包「81」（
      意指0.45公克海洛因1包）要給其，而後也是辛○○主動說
      要給其2個「81」（亦指海洛因），其才會說其要3個「81
      」（即0.45公克海洛因3包共重1.35公克），辛○○因此打
      電話給甲○○，要甲○○去拿3個「81」，後來在水上樂園土
      地公廟（即八德土地公廟）那裡拿到3個「81」云云；訊
      據被告丁○○矢口否認有何剝奪行動自由或攜帶兇器加重強
      盜犯行，辯稱：戊○○開車載其，看到辛○○等共2男1女在路
      邊，戊○○就靠邊停並下車，其不知道戊○○是否有持上開非
      制式手槍、子彈及電擊棒下車，但後來辛○○是自己打開車
      子後座的門坐上車，戊○○則從另外1個後座的門上車，改
      由其駕車，其依戊○○及辛○○之指示開往大溪土地廟，其在
      車上沒有看到槍，戊○○也沒有出言恐嚇辛○○，到達大溪土
      地公廟後，其從頭到尾都待在車上照顧其兒子而未下車，
      不知道戊○○在大溪土地廟有拿出槍及電擊棒，也不知道戊○○有把該土地公廟的花瓶打破，後來在八德土地公廟，其
      雖然也在車上，但3包海洛因不是交給其云云。惟查：
  １、被告戊○○係持電擊棒並以槍抵住辛○○腰部，強押辛○○上車
　  ⑴證人即被害人辛○○於警詢時證稱：其與甲○○、綽號「妹妹
      」之尤涵萱徒步走在路上，戊○○駕駛之自小客車搭載丁○○
      並將車斜插堵住其等去路，戊○○下車用手抓住其衣服，隨
      即從包包內拿出1把黑色手槍插在其腰間，持槍將其押上
      車後座，戊○○坐其旁邊，改由丁○○駕車，而後戊○○叫丁○○
      開車往大溪觀音亭方向行駛，強押其至大溪土地公廟等語
      ；於110年2月25日第2次偵訊時證稱：攔住其的時候是戊○○開車，戊○○下車時手上拿著類似電擊棒的物體，後來又
      從身上之背包拿出槍，戊○○係一手拿電擊棒一手拿槍，將
      其押上車後座，而後戊○○叫丁○○開車往大溪觀音亭方向行
      駛，強押其至大溪土地公廟等語；於本院審理時證稱：當
      時其跟阿東還有一個妹妹在那邊，後來戊○○車子從其後面
      來，擋在旁邊，戊○○拉其的衣領，且手上還有1支槍，直
      接在路上就拿出來，還有拿1支圓圓的棍子，戊○○將其拖
      到車後座上，帶其到大溪觀音橋（即大溪土地公廟）那邊
      等語。
    ⑵證人甲○○於於警詢時證稱：其、辛○○及綽號「妹妹」之女
      子共3人，走在埔頂路176號前之馬路上，戊○○開車從駕駛
      座下車後，手上便拿著1枝黑色手槍等語；於110年2月25
      日第2次偵訊時證稱：其當時看到戊○○駕車接近其等，戊○○下車手持黑色物體，戊○○以該物抵住辛○○的腰部，其就
      跑走了等語；於本院審理時證稱：此次在其的印象中只有
      那個男的（即戊○○），因為他手上有拿東西，下來就先扣
      住其的朋友，戊○○帶或揹著1個包包，包包內有槍，戊○○
      拿槍抵住辛○○的腰，其就跑給他追等語。
    ⑶證人尤涵萱於警詢時證稱：當時其與舅舅辛○○、綽號「阿
      東」之男子（即甲○○）一同走在路上，「阿偉」戊○○突然
      駕駛一台銀色自小客車斜插到其、辛○○、甲○○中間，其站
      在該自小客車副駕駛座那側，辛○○則站在該車駕駛座前方
      車頭、甲○○則靠近該車駕駛座後方之乘客座那側，因為其
      有往車頭方向看，可以看得很清楚，其看到戊○○下車時手
      持黑色棍子要去打「阿東」，辛○○拉開戊○○，後來戊○○抓
      住辛○○的領子，同時不知是從衣服裡或是隨身包包内拿出
      一把手槍抵住辛○○腰間，押著辛○○一同坐到他車後座内，
      然後叫副駕駛座的女子坐到駕駛座去開車，之後車子便開
      走了，其平常有在玩生存遊戲，所以認得出所抵住辛○○腰
      際之物是手槍等語；於110年1月27日偵訊時證稱：其當時
      和辛○○及甲○○走在路上，被告2人所駕駛之車輛就突然停
      在其等前面，其聽到甲○○對他們說會不會開車，戊○○下車
      時手拿電擊棒對著甲○○，甲○○就先跑了，辛○○上去攔戊○○
      ，要戊○○不要這樣，後來其看到戊○○拿著1枝槍抵著辛○○
      的腹部，然後戊○○就將辛○○押上車，其看到原本坐在副駕
      駛座的丁○○後來移到駕駛座，戊○○則押著辛○○一起坐在後
      座，然後他們就離開了等語。
    ⑷證人辛○○等3人與被告戊○○、丁○○均無仇恨過節、利害關係
      ，且均在檢察官訊問時具結，證人辛○○、甲○○並於本院審
      理時具結擔保其等證言之可信性，是證人辛○○等3人實無
      甘冒偽證罪嫌，說謊誣陷被告2人之可能及必要。是被告
      戊○○下車後有自其隨身包包內取出槍，持槍抵住辛○○的腰
      一情，迭經證人辛○○等3人證述一致，且被告戊○○斯時除
      持槍外，尚持電擊棒下車，而戊○○將辛○○押上車後，與辛○○一起坐在後座，原本坐在副駕駛座的丁○○則改坐到駕駛
      座駕車離開乙節，亦經證人辛○○及尤涵萱證述明確，均應
      堪認屬實。
    ⑸況被告戊○○於警詢時自承：事情的起因是辛○○自己答應要
      找出郭永達，答應後又一直推拖，不接其電話，其於上開
      時、地與丁○○開車經過發現辛○○等3人，便以車輛堵住辛○○等3人，其確實持槍強押辛○○上車，並要丁○○將車開往觀
      音亭後土地公廟（大溪土地公廟）等語；且其於109年12
      月23日經解送至檢察署，於偵訊中亦自承：辛○○說要幫其
      找郭永達卻一直逃避，其下車就拿扣案的改造手槍把辛○○
      強押上車，帶到大溪土地公廟等語。是被告戊○○於警詢及
      案發後甫經解送至檢察署時，均供承其係持槍下車把辛○○
      強押上車一事，核與證人辛○○等3人前揭證詞相符，堪認
      被告戊○○此部分不利於己之供述，確與事實相符，應堪採
      信。
    ⑹至於證人辛○○於110年1月27日第1次偵訊時雖證稱：其遭被
      告2人攔下後，就被押上車，未清楚看到戊○○是否有拿改
      造手槍等語；而證人甲○○於同次偵訊時亦證稱：其當時有
      在現場，其知道被告2人來者不善所以先逃跑，不過其沒
      有看到辛○○被押上車等語。然此次偵訊中，證人辛○○及甲○○所述之內容，不僅與其等歷次之證述不一致，亦與前開
      被告戊○○於警詢時及偵訊之初所供承持槍強押辛○○上車一
      情相歧異。且證人辛○○及甲○○於110年2月25日第2次偵訊
      時，證人辛○○證稱：第1次接受偵訊時，因為同1次經傳訊
      之證人中有戊○○的朋友，於開庭前跟其說社會事社會喬，
      且其見外面還有其他同夥，所以感到害怕，戊○○的朋友還
      要其轉告尤涵萱下次庭訊好好作證，不要像上次一樣亂說
      話，又跟蹤其等等語；而證人甲○○亦證稱：前次偵訊庭前
      丁○○跟另一名男子對其與辛○○說是否大事化小，她肚裡有
      小孩，該名男子則說要其好好作證，以後遇到才不會難看
      ，當時該名男子旁邊還有其他年輕且身分不詳之男子，其
      感到很害怕，且庭訊完後對方還是在等其等等語。此觀檢
      察官於110年1月27日第1次偵訊時，除傳訊證人辛○○等3人
      外，同時亦傳喚被告丁○○及證人曾永年，有檢察署點名單
      在卷可參（109年度偵字第37472號卷二第7頁），可見證
      人辛○○及甲○○於該次偵訊時確因遭受外力影響，致其等該
      次所為之證詞，除與其等歷次證述之內容大相逕庭外，亦
      與證人尤涵萱證述之情節不符，是尚難僅憑證人辛○○及甲○○前開於第1次偵訊時證述之內容，為有利於被告2人之認
      定。
    ⑺綜上，可見被告戊○○於110年3月18日偵訊時、本院訊問時
      、準備及審理程序中，所辯：其沒有拿上開非制式手槍、
      子彈及電擊棒下車，也沒有持該非制式手槍抵住辛○○之腰
      部云云，顯屬事後飾卸之詞，自不足採。
　２、被告丁○○就剝奪辛○○行動自由，與被告戊○○有犯意聯絡及
      行為分擔
 　 ⑴按共同正犯之成立，祇須具有犯意之聯絡，行為之分擔，
      既不問犯罪動機起於何人，亦不必每一階段犯行，均經參
      與。又共同正犯間之犯意聯絡，並不以數人間直接發生為
      必要，即有間接之聯絡者，仍包括在內，且不限於事前有
      所謀議，即僅於行為當時有共同犯意之聯絡者，亦屬之，
      而其表示之方法，更不以明示通謀為必要，即相互間有默
      示之合致，亦無不可。
    ⑵經查：戊○○將車斜插到尤涵萱、辛○○、甲○○中間，辛○○位
      在該車駕駛座前方車頭處一情，業經證人尤涵萱於警詢時
      證述明確，且被告戊○○下車時手拿電擊棒，並自其隨身包
      包內取出非制式手槍，持該手槍抵住辛○○的腰部，強押辛○○一同坐上該車後座，被告戊○○並要副駕駛座之丁○○駕駛
      該車前往大溪土地公廟乙節，業如前述。而被告丁○○於警
      詢時及偵訊中亦稱：戊○○係見辛○○等3人，方駕車攔住辛○○等3人並下車等語，被告丁○○於被告戊○○下車前，既係坐
      在副駕駛座，亦知戊○○係見辛○○等3人方下車，自會留意
      觀察戊○○下車後之舉止動向，況辛○○即站在該車駕駛座前
      方車頭處，恰為其視線所及之範圍內，是被告丁○○當可目
      睹被告戊○○強押辛○○上車之過程，況倘辛○○係自願上車，
      被告戊○○何不繼續開車，何須坐到後座，改由被告丁○○駕
      車，而依被告戊○○之指示駛至大溪土地公廟，可見被告丁○○對於被告戊○○剝奪辛○○行動自由，且被告戊○○為避免辛○○得以自行下車離去方坐到後座一事，主觀上自有認識，
      而被告丁○○隨即接手改由其駕車前往被告戊○○指定之地點
      ，自係基於與被告戊○○共同剝奪辛○○行動自由之犯意聯絡
      ，所為之行為分擔，被告丁○○前揭所辯其對被告戊○○所為
      毫無所悉，辛○○係自行坐上車輛後座云云，顯為事後卸責
      之詞，殊無可採。
  ３、被告戊○○持槍及電擊棒，並持電擊棒敲毀大溪土地公廟花
      瓶，先要辛○○簽本票，而後改為要海洛因3包，被告丁○○
      均在場見聞：
　  ⑴證人辛○○於警詢時證稱：車輛駛至大溪土地公廟後，戊○○
      持槍叫其下車，丁○○也一起下車，丁○○之兒子則留在車上
      等候，戊○○持槍及電擊棒等武器要其乖乖坐在土地公廟內
      ，戊○○對其恫稱：「幹你娘！現在怎樣！你給我簽本票…
      你給我簽3萬2」等語，其表示其並未欠戊○○錢，為什麼要
      簽，其自己日子也很難過，戊○○問其有沒有硬的（指安非
      他命），其表示其只有軟的（海洛因）自己吃的，適甲○○
      打電話來關心其，戊○○就用電擊棒敲毀土地公廟的花瓶，
      其恐遭遇不測遂言「我拿2個81（指0.45公克之海洛因2包
      ）給你啦」，戊○○竟持槍指著其說：「不行！再加1個，
      我要3個81（約1.35公克），其被迫打電話給甲○○，要甲○○先去買3個81，甲○○不久後打電話過來說藥拿到了，約在
      八德土地公廟取貨，戊○○指示甲○○先將毒品丟到副駕駛座
      ，由丁○○確認沒有錯後，才讓其下車，約1小時後，戊○○
      竟撥打LINE電話對其說「你東西不夠啊，你莊孝ㄟ！東西
      量也不足！也不純」等語；110年2月25日第2次偵訊時證
      稱：到大溪土地公廟後，其與戊○○下車，戊○○一手持電擊
      棒，一手持手槍，先拿本票脅迫其簽面額3萬2,000元之本
      票，其說其沒有錢拒絕，戊○○又問其有沒有安非他命，其
      說沒有，戊○○於是要其拿3包海洛因給他，其就聯絡甲○○
      ，請甲○○幫其調海洛因，甲○○幫其調到海洛因在八德土地
      公廟交給戊○○，其才被釋放等語；於本院審理時證稱：在
      大溪土地公廟時，戊○○持槍及電擊棒要其坐在土地公廟，
      其間尤涵萱與甲○○都有打其的手機，問其有沒有怎麼樣，
      戊○○將其的手機拿過去聽，戊○○還叫尤涵萱去郭永達女朋
      友家門口拍照，再傳到戊○○的手機，戊○○在大溪土地公廟
      恐嚇其叫其簽本票，其說沒有欠他錢，幹嘛簽本票，丁○○
      起先在車上，後來有下車，此際丁○○已經下車在其與戊○○
      旁邊，戊○○旋跟其要「硬的（就是安非他命）」，其說其
      沒有，只有「軟的」也就是海洛因，其給他1個「81」，
      戊○○說不行他要3個，其才拜託甲○○去拿海洛因，不然戊○○押住其，其不能走，待其與戊○○要上車的時候，丁○○才
      再回去車上，後來是戊○○開車載丁○○及其到八德大湳和平
      路水上樂園（即八德土地公廟），甲○○拿海洛因過來交給
      坐在副駕駛座之丁○○，丁○○看一下說好後，戊○○才放其下
      車，1小時後，戊○○打電話給其說「東西不夠」、「你裝
      肖仔，東西量不足，也不純」等語。
    ⑵證人甲○○於110年2月25日第2次偵訊時證稱：其當日後來接
      到辛○○打電話來說要海洛因3包，才會釋放辛○○，其就去
      買3包海洛因，之後其和戊○○聯繫約在和平路528巷口（即
      八德土地公廟）將海洛因拿給戊○○，戊○○就釋放辛○○，其
      就和辛○○一起離開等語；於本院審理時證稱：辛○○有叫其
      幫忙調海洛因，其是拿海洛因3包過去，海洛因其是用殘
      渣袋裝著，再用香菸盒最外層的盒子裝起來，約在土地公
      廟（即八德土地公廟），其先到土地公廟，其係將海洛因
      交給對方的一個女生很像是他女友，她拿到後應該有打開
      來看，戊○○他們事後還打電話威脅其友人（即辛○○），說
      給的重量不足，還要再找其，至於戊○○是係先拿到海洛因
      3包後，才讓辛○○下車，抑或辛○○先下車坐上其的車，戊○○才取得海洛因，其現在想不起來了等語。
    ⑶證人尤涵萱於警詢時證稱：其後來有打了3通電話給舅舅辛○○，最後1通辛○○接起來告訴其說沒事，叫其先回家，其
      後來接到戊○○使用辛○○手機撥Line網路電話給其，戊○○問
      其認不認識某女子(其已忘記該女子之姓名綽號），還有
      綽號「阿達」之男子，其回說阿達好像進去關了，沒多久
      又接到一位女子持辛○○手機，撥Line網路電話給其，也是
      詢問上述該名女子和綽號「阿達」男子的事等語；於偵訊
      時證稱：其先後接到戊○○、丁○○2人用辛○○的電話打電話
      給其，要求其依照他們的指示去拍其不認識之人的照片，
      其並沒有出現在大溪土地公廟的現場等語。
    ⑷①被告戊○○於警詢時供稱：其在大溪土地公廟，有拿槍及電
      擊棒嚇辛○○，其間辛○○的朋友打電話來，問辛○○有無被其
      傷害，其問辛○○答應其的事情沒做到要怎麼處理，其確實
      有說要拿3萬6的紅包才可以一筆勾銷不會再找辛○○麻煩，
      結果辛○○說沒錢，又說家裡有2包81(0.45公克之海洛因2
      包），不然拿給其，其沒有吃海洛因，就問辛○○有硬的嗎
      ，辛○○回說沒有，其間其有拿電擊棒毀損花瓶，事後，其
      將槍及電擊棒放在桌上，其確實有說：「不行！再加一個
      ，我要3個81（0.45公克之海洛因3包）」等語，辛○○就打
      給甲○○去拿海洛因3個81，不久，便由其開車、丁○○坐副
      駕駛座，到八德大湳水上樂園（即八德土地公廟），由甲○○以香菸盒裝毒品3包拿給丁○○，等丁○○確定3包並告知沒
      有錯，其就叫後座之辛○○下車讓甲○○載走，事後其有打電
      話給辛○○指毒品純度及數量不足等語；②於109年12月23日
      偵訊中供稱：在大溪土地公廟，其跟辛○○說他答應要幫其
      問答案，但沒幫其解決，不然包個紅包給其，其等就到此
      為止，其有要他簽3萬2,000元本票，辛○○說他沒有錢不好
      過，其後來沒有讓他簽，辛○○說他有辦法拿2個81給其，
      因為其沒有吸海洛因，就說不然再多1個變3個81，其有拿
      電擊棒敲土地公廟的花瓶嚇辛○○，辛○○打電話給甲○○，要
      甲○○去拿3個81，後來甲○○有打電話來說拿到了，其開車
      載辛○○到八德土地公廟，其開車、丁○○坐副駕駛座，辛○○
      則坐丁○○後面，甲○○把毒品給丁○○，叫丁○○看，丁○○說有
      3包，在此之前丁○○也有在大溪土地公廟，但她在那邊聽
      而已，她沒有拿槍跟電擊棒等語；③於110年3月18日偵訊
      中供稱：到達大溪土地公廟之後，其從背包内拿出改造手
      槍及電擊棒放在土地公廟旁邊的桌上，因為辛○○原本答應
      要處理的事情沒有做，其就跟辛○○說不然包紅包給其，辛○○說他沒有錢，但有一個81在家裡，其因沒有吃海洛因，
      便問辛○○要不要簽3萬2,000元的本票給其，但辛○○仍拒絕
      ，後來尤涵萱打電話過來，其跟尤涵萱說事情處理完辛○○
      就會回去了，其只是想跟辛○○釐清有關郭永達的事情，後
      來尤涵萱就傳郭永達的地址給其等語；④於本院訊問時供
      稱：其是在土地公廟拿扣案非制式手槍、子彈及電擊棒下
      車，丁○○有跟其下車，其把槍放在桌上，其有推彈匣中之
      子彈出來，丁○○應該有看到，其有說「幹你娘，現在怎樣
      ，你給我簽本票，你給我簽3萬2」，但這時丁○○沒有在旁
      邊，丁○○下車約10分鐘後就上車陪小孩，辛○○沒有簽本票
      ，其有用電擊棒砸毁花瓶，是辛○○自己說要給其3個81即
      海洛因，後來甲○○有拿3包海洛因給其，丁○○有確認該3包
      是海洛因等語；⑤於本院審理時供稱：到大溪土地公廟時
      ，才有拿前開非制式手槍、子彈及電擊棒下車，其對辛○○
      說他答應的事情都沒有做到，叫他打電話給其，他都不打
      ，其因此才會叫辛○○簽3萬2的本票，辛○○說他沒有錢，後
      來也沒有叫他簽，尤涵萱及甲○○有打電話來，其有用電擊
      棒敲毀土地公廟的花瓶，其有跟尤涵萱說跟辛○○事情講好
      ，就帶辛○○回去，是辛○○說他家有1包「81」的海洛因要
      給其，其沒有吸食海洛因，故其不要，辛○○說要給其2個
      「81」，其就說其要3個，辛○○遂打電話給甲○○，其等就
      去水上樂園土地公廟拿3個「81」等語。
    ⑸①被告戊○○在大溪土地公廟，有持上開非制式手槍、子彈及
      電擊棒下車一情，業經被告戊○○於警詢、110年3月18日偵
      訊、本院訊問及審理程序中陳明在卷，並經證人辛○○於警
      詢、第2次偵訊時及本院審理中證述明確，復有附表二編
      號1、3至5之非制式手槍、子彈及附表二編號7之電擊棒扣
      案可證。②而被告戊○○在該處，並以前開電擊棒敲毀該土
      地公廟花瓶一事，亦經被告戊○○於警詢、109年12月23日
      偵訊、本院訊問及審理程序中所自承，核與證人辛○○於警
      詢及第2次偵訊時證述之內容相符，並有現場照片在卷可
      佐。③被告戊○○於警詢時自承：其確實有說：「不行！再
      加一個，我要3個81（0.45公克之海洛因3包）」等語；而
      於本院訊問時亦供承：其有對辛○○說「幹你娘，現在怎樣
      ，你給我簽本票，你給我簽3萬2」等語，核與證人辛○○於
      警詢時證述之內容相符。④被告戊○○要求辛○○簽立面額3萬
      2,000元本票，因辛○○表示沒有錢，但有1個81之海洛因，
      被告戊○○轉而詢問辛○○是否有安非他命，辛○○沒有安非他
      命，被告戊○○遂改為要3個81，辛○○因此打電話給甲○○，
      請甲○○代為調取海洛因3包，並約在八德土地公廟碰面及
      交付海洛因3包乙節，業據被告戊○○於警詢、109年12月23
      日偵訊、本院訊問及審理時陳明在卷，並經證人辛○○於於
      警詢、第2次偵訊時及本院審理時證述屬實，核與證人甲○○第2次偵訊及本院審理時證述之內容相符。綜上，前開被
      告戊○○不利於己之供述，應認與事實相符，堪以採信。⑤
      至於證人辛○○固於第1次偵訊時證稱：其被載到大溪土地
      公廟，戊○○雖有拿電擊棒逼其拿出海洛因，但其沒有看清
      楚戊○○是否有槍等語；而證人甲○○於同次偵訊時亦證稱：
      其接到辛○○的電話，要其幫他調海洛因3包，其沒有調到
      ，只調到安非他命3包，其就帶著安非他命3包到（八德）
      土地公廟等被告2人及辛○○過來，其就把安非他命3包交給
      戊○○等語。然此次偵訊中，證人辛○○及甲○○所述之內容，
      受外力影響，致其等該次所為之證詞，除與其等歷次證述
      之內容大相逕庭外，亦與被告戊○○前揭所自承之情節不符
      ，是尚難僅憑證人辛○○及甲○○上開於第1次偵訊時證述之
      內容，為有利於被告2人之認定。
    ⑹①被告丁○○於警詢時陳稱：戊○○叫其開車開到大溪觀音亭後
      方土地公廟（即大溪土地公廟）去，其於開車期間還替辛○○求情，因為戊○○脾氣上來一直對辛○○大小聲怒罵，後來
      其等就下車到土地公廟裡坐著，其有勸戊○○不要對辛○○這
      麼大聲，有事情好好講，戊○○有叫辛○○簽本票，簽多少面
      額其不清楚，是辛○○自己講說他身上有毒品，要拿2個81(
      海洛因）給戊○○，後來辛○○的手機一直響，戊○○脾氣上來
      便持電擊棒將土地公廟的玻璃瓶砸破，又開始怒罵辛○○，
      事後辛○○就打電話給阿東去拿毒品至八德大湳水上樂園（
      即八德土地公廟）見面等語。可見被告丁○○於警詢時自承
      ，其在大溪土地公廟有下車，且被告戊○○要辛○○簽本票、
      辛○○表示要拿2個81(海洛因）給戊○○、辛○○手機一直響，
      以及被告戊○○持電擊棒將土地公廟花瓶砸破時，被告丁○○
      均在場。②而被告丁○○在大溪土地公廟有下車，且被告戊○○持槍及電擊棒要辛○○坐在土地公廟，對辛○○說「幹你娘
      ，現在怎樣，你給我簽本票，你給我簽3萬2」等語，要辛○○簽本票時，被告丁○○均在場，被告丁○○直到辛○○與戊○○
      快上車時才回到車上乙節，業經證人辛○○於警詢及本院審
      理時證述屬實，業如前述。③且被告丁○○於被告戊○○拿扣
      案非制式手槍、子彈及電擊棒下車時，有跟著戊○○下車，
      且戊○○把槍放在桌上，推彈匣中之子彈出來時，丁○○應該
      有看到，被告丁○○在大溪土地公廟有在場聽，並沒有拿槍
      及電擊棒一節，亦經被告戊○○於109年12月23日偵訊及本
      院訊問時陳述明確，被告戊○○與丁○○係同居男女朋友關係
      ，且2人育有1女，被告戊○○當無誣陷被告丁○○之可能，是
      被告戊○○此部分陳述，應堪採信。至於被告戊○○於本院訊
      問時雖供稱：其有對辛○○說「幹你娘，現在怎樣，你給我
      簽本票，你給我簽3萬2」，但這時丁○○已沒有在旁邊，丁○○下車約10分鐘後就上車陪小孩云云，不僅與證人辛○○前
      揭證述內容相左，亦與被告丁○○於警詢時不利於己之供述
      不符，可徵被告戊○○此部分之陳述，顯係顯係迴護丁○○之
      詞，自不足採。④又辛○○遭被告戊○○及丁○○押至大溪土地
      公廟時，尤涵萱及甲○○均有打電話給辛○○，被告戊○○有將
      辛○○手機拿過去聽，戊○○並要求尤涵萱去拍郭永達女友住
      處之照片乙節，業據被告戊○○於110年3月18日偵訊時及本
      院審理時陳述明確，且經證人辛○○於本院審理時、證人尤
      涵萱於警詢及偵訊時證述屬實，核與被告丁○○於警詢時所
      稱在大溪土地公廟時，辛○○的電話一直響等語相符，益徵
      被告丁○○於尤涵萱及甲○○撥打辛○○電話時，亦在辛○○身旁
      。且縱然證人尤涵萱證稱本件事發日係109年11月28日，
      而非證人辛○○、甲○○、被告戊○○所言之109年11月14日，
      然就證人尤涵萱證述之內容係辛○○於與其及甲○○同行時，
      遭被告戊○○持槍押上車，而由被告丁○○駕車搭載戊○○及辛○○離去，而其撥打電話關心辛○○安危時，戊○○接過電話並
      要其拍攝郭永達女友住處照片，極為特定具體，且與辛○○
      、戊○○所述內容相符，足認證人尤涵萱所證述之事實確為
      本件犯罪事實，是被告丁○○之辯護人以尤涵萱與辛○○證述
      之日期不一致，而質疑證人尤涵萱證言之證明力，自不足
      採。⑤綜上，足認被告丁○○前開於警詢時不利於己之供述
      ，與事實相符，堪以採信，是被告丁○○對於被告戊○○在大
      溪土地公廟，有前揭持槍及電擊棒下車，持前開電擊棒敲
      毀該土地公廟花瓶，先要辛○○簽本票，而後改為要海洛因
      3包等情，均在場見聞。
　４、⑴按證人之陳述有部分前後不符，或相互間有所歧異時，究
      竟何者為可採，法院仍得本其自由心證予以斟酌，非謂一
      有不符或矛盾，即應認其全部均為不可採信；而證人證述
      前後不一之原因甚多，或證人不擅言詞表達，或表達不完
      全，或證人記憶有誤，或筆錄未記載完全，甚或記載筆錄
      者誤解其意者皆有可能。⑵證人辛○○及甲○○於第2次偵訊時
      雖證稱：甲○○在八德土地公廟，將海洛因3包交給戊○○等
      語，然證人辛○○於警詢時即證稱：甲○○經戊○○指示將海洛
      因3包交由丁○○確認無誤，戊○○才讓其下車等語，而於本
      院審理時仍為一致之陳述，應屬信實；而證人甲○○於本院
      審理時證稱：其係將海洛因交給1名女子應該是戊○○之女
      友等語，核與證人辛○○警詢及本院審理時證述之情節相符
      ，是以證人辛○○及甲○○雖於第2次偵訊時陳稱：甲○○係將
      海洛因交給戊○○等語，極有可能係因一時口誤或表達不完
      全所致，尚難以此逕認其等所為證詞全然不可採信，更不
      能執此採為有利被告丁○○之認定。況甲○○依約拿3包海洛
      因前往八德土地公廟，係將該3包海洛因交予丁○○，且經
      丁○○確認無誤後，戊○○方讓辛○○下車隨甲○○離去乙節，業
      據被告戊○○於警詢、109年12月23日偵訊及本院訊問時陳
      述明確。被告戊○○與丁○○關係親密，無構陷被告丁○○之可
      能，是被告戊○○此部分陳述，自堪以採信。可見被告丁○○
      確實有與戊○○及辛○○一同前往八德土地公廟，並由丁○○收
      受甲○○交付之海洛因3包，且丁○○有確認其內確實裝有海
      洛因。是被告丁○○於偵訊及審理時所辯：其雖然坐在副駕
      駛座，但其沒有拿海洛因云云，以及於本院準備程序中所
      辯：其並未一同前往八德土地公廟云云，均屬臨訟杜撰，
      推諉卸責之詞，難以採信。
  ５、⑴被告戊○○於本院審理時自承辛○○沒有積欠其債務，惟於警
      詢及偵訊時辯稱：其係因與郭永達存有糾紛，且辛○○未依
      約幫其找出郭永達，方要辛○○包紅包、簽本票及提供其3
      包海洛因云云。依被告戊○○所言，其向辛○○索討「紅包」
      係認辛○○須向其表達歉意或賠償，然被告戊○○既係與郭永
      達有糾紛，而請辛○○幫其尋找郭永達，即便辛○○無法聯絡
      上郭永達，亦難認辛○○須因此對戊○○懷有歉意或賠償戊○○
      ，且一般人為表達歉意或賠償而包紅包，金額亦不會高達
      3萬2,000元，遑論以海洛因3包充作紅包，況且辛○○從未
      提及被告戊○○當時曾開口要紅包，可見被告戊○○前開所辯
      係欲假藉要辛○○包紅包之名目，以合理化其向辛○○索求財
      物之不法目的。又縱令被告戊○○前揭所言屬實，其仍無據
      此要求辛○○包紅包、簽本票或提供其3包海洛因之正當權
      源，被告戊○○及丁○○均為成年人，且均有相當社會經驗，
      對此實難諉為不知，卻仍執意為之，是被告戊○○及丁○○自
      具備不法所有之意圖。⑵被告丁○○取得海洛因3包約1小時
      後，被告戊○○即撥打電話予辛○○質問海洛因品質不純、重
      量不足一事，業據被告戊○○於警詢時所自承，並經證人辛○○於警詢及本院審理時，以及證人甲○○於本院審理時證述
      明確。是被告戊○○於警詢、本院訊問及審理時所辯，其沒
      有施用海洛因，其事後將該3包海洛因丟棄，其沒有強盜
      之意圖云云，顯屬臨訟狡飾之詞，自不足取。
  ６、⑴按強盜罪之強制行為，包括強暴、脅迫、藥劑、催眠術或
      他法，施用此等手段之程度，以客觀上足以壓抑被害人之
      意思自由，至使不能抗拒為已足。所謂「至使不能抗拒」
      ，指其強制行為，就當時之具體事實予以客觀之判斷，足
      使被害人身體上或精神上達於不能或顯難抗拒之程度，就
      當時之具體事實予以客觀之判斷，應以通常人之心理狀態
      為標準，綜合考量被害人（如年齡、性別、體能等）、行
      為人（如行為人體魄、人數、穿著與儀態、有無使用兇器
      、使用兇器種類等）以及行為情況（如犯行之時間、場所
      等）等各種具體事實之情況，倘行為人所施之強制行為依
      一般人在同一情況下，其意思自由因此受到壓抑，即應論
      以強盜罪。至於被害人實際上有無抗拒行為，與本罪成立
      不生影響。⑵又刑法第321條第1項第3款所謂「兇器」，其
      種類並無限制，凡客觀上足對人之生命、身體、安全構成
      威脅，具有危險性之兇器均屬之。槍枝用以擊發子彈或金
      屬彈丸，具有高速性及穿透性，以人類身體之器官組織、
      神經反應速度、肢體活動能力，實無閃躲、抵擋之可能，
      因而具有高度危險性，其危害之立即性、嚴重性於刑事案
      件常見兇器中堪稱最鉅，是非法槍枝之持有、流通，向為
      我國國法所厲禁，尤以國內外持用槍枝犯案造成重大傷亡
      之案件層出不窮，每經各類傳播媒體披露揭載，依我國禁
      止持有槍枝之法律國情、社會觀念與風俗民情，一般人對
      於槍枝必然存有高度畏怖心理，應為合乎邏輯論理與經驗
      法則之認定。電擊棒為質地堅硬之物，且自戊○○持之敲毀
      大溪土地公廟花瓶一情觀之，堪認該電擊棒足以對人之生
      命、身體、安全有一定之危害性，自屬兇器。⑶而恐嚇取
      財罪與強盜罪之區別，係以對於被害人施用威嚇程度為標
      準，如其程度足以壓抑被害人之意思自由，至使不能抵抗
      而為財物之交付者，即屬強盜罪。⑷被告戊○○及丁○○一同
      將辛○○押至大溪土地公廟，且被告戊○○在該處下車時，即
      帶著非制式手槍及電擊棒下手，被告戊○○先對辛○○稱：「
      幹你娘！現在怎樣！你給我簽本票…你給我簽3萬2」等語
      ，要辛○○簽本票，而後改口要求辛○○提供安非他命，復用
      電擊棒敲毀花瓶，經辛○○表示其僅有1個81，而後改為2個
      81，戊○○對辛○○說：「不行！再加一個，我要3個81（1.3
      5公克海洛因）」等語，直至甲○○交付3個81即總重1.35公
      克之海洛因3包予丁○○，並經丁○○確認無誤後，被告戊○○
      始讓辛○○得以下車隨甲○○離去，參酌被告戊○○當時48歲、
      辛○○65歲，且辛○○被帶至人煙稀少之大溪土地公廟以一敵
      二，而被告戊○○復將扣案非制式手槍及電擊棒拿在手上或
      放在桌上，且持電擊棒敲壞花瓶，足認一般人在同一情況
      下，其意思自由因此受到壓抑至使不能抵抗，是被告2人
      當時所施之強暴、脅迫，已足以抑制辛○○之抗拒，辛○○當
      時顯已達不能抵抗之程度而委由甲○○幫其調取海洛因3包
      ，被告2人所為，自屬攜帶兇器強盜無訛。
  ７、至於證人辛○○雖於警詢時及本院審理中指述：被告戊○○在
      埔頂路176號，有對其恫稱：「你現在給我上車，你不上
      車，我就給你開（台語）！」等語，，且於車輛行駛至大
      溪土地公廟期間，以徒手拉槍枝滑套1下，並從彈匣中卸
      下1顆子彈取出供其觀看，再向其恫稱：「你如果再假，
      我就給你打掉！這粒建是真ㄟ！會響，不信你試試看！（
      台語）」等語，，而在大溪土地公廟時，被告戊○○又恫稱
      ：「你現在錢及東西拿出來！你現不拿出來，我就開下去
      ！」等語，被告丁○○則向辛○○恫稱：「你乖乖配合啦，把
      東西交給我們，就不會有事情！」等語，惟被告戊○○及丁○○始終否認有為上開恐嚇行為及言語，而此部分除被害人
      辛○○之單一指述外，查無其他證據可資補強，尚難僅憑辛○○之證述遽為不利被告2人犯罪事實之認定，併此敘明。
（四）犯罪事實四之部分：　　
      訊據被告戊○○固坦承其剝奪被害人辛○○之行動自由，惟矢
      口否認有何恐嚇取財之犯行，辯稱：其沒有恐嚇辛○○，其
      在車上係問辛○○為什麼都不接電話，其有罵辛○○，載辛○○
      回家途中，其問辛○○有沒有東西即安非他命，辛○○說沒有
      ，其就算了，其於辛○○下車時向辛○○借錢，辛○○因此借其
      1,200元云云。惟查：
  １、證人即被害人辛○○之證述
    ⑴證人即被害人辛○○第1次警詢時證稱：其搭乘綽號「阿東」
      之男子的車，停在桃園市大溪區介壽路2段僑愛國小附近
      路邊，戊○○男子駕車載著某不知名男子插到其車子前面，
      其看到戊○○下車，怕會發生事情牽連到「阿東」，便馬上
      叫「阿東」開車走，戊○○將其押上車一起坐在後座，換該
      不知名男子駕車將其押至大溪區金蘭醬油對面，其間戊○○
      問其「有沒有東西，沒有東西你有多少錢」，其表示沒有
      東西只有2,000元，其很害怕戊○○會拿槍射其，所以將2,0
      00元給他，此次其沒看到槍，但戊○○有叫該不知名男子將
      槍拿出來給其看，所以應該也有帶槍等語。
    ⑵證人辛○○第2次警詢時證稱：當天其正要開甲○○車門之際，
      戊○○就快步走到其旁邊，戊○○叫與之同行之該名小弟：「
      東西給我拿出來！」，並強拉其衣服到戊○○車旁，大力將
      其推入該車後座，指示該名小弟開車載其到大溪介壽路55
      5巷内一處玻璃資源回收場周遭(停留時其等都在車上），
      其間戊○○恫稱：「幹你娘！你電話為什麼不接！身上有沒
      有東西（意指毒品）！有東西你就給拿出來給我們！」，
      其答說：「我沒有啦！我自己都難過！身上也沒有東西！
      」，戊○○見其苦苦央求，才指示該名小弟載其回到僑愛基
      督教天橋下，此時，戊○○問其身上有多少錢，其趕緊回說
      總共剩1,200元，其心想如果再不拿錢出來也走不了，遂
      將身上1,200元拿出來，戊○○就直接從其手上搶走，才讓
      其下車離開，其第1次警詢時稱戊○○拿走2,000元是記錯了
      ，應該是1,200元等語。
    ⑶證人辛○○第2次偵訊時證稱：當時是甲○○來找其，其坐上甲○○的車要往大溪方向，其等先在一間7–11便利商店停車，
      其下車時戊○○就從後方過來抓住其，說有事要跟其講，其
      就跟甲○○說趕快把車子開走，而其叫甲○○趕快跑時，有聽
      到戊○○向同行之年輕人說「把東西（意指槍）給我拿出來
      」，戊○○係跟其一起坐在後座，由該名年輕人開車，後來
      到了收玻璃之資源回收場，便將車停在馬路旁，戊○○在車
      内問其有沒有東西，打電話給其為什麼其沒有接，約半小
      時後，又將其載到介壽路之天橋旁停在路口，問其有沒有
      錢，其說其只有1,200元，其將身上1,200元拿出來，戊○○
      就搶走了，然後才放其下車，其並非自願給戊○○1,200元
      ，是戊○○搶走其的錢等語。
    ⑷證人辛○○於本院審理時之證述：其在210號統一超商，正要
      開甲○○的車門時，戊○○跟與之同行之小弟說「東西給我拿
      出來」，且強拉其衣服到戊○○的車子旁邊，大力推其到該
      車後座，然後就將其載到玻璃回收場，戊○○在車上雖然沒
      有拉著其，但坐在其身旁顧著其不讓其下車，一上車戊○○
      就一直臭罵其，從玻璃回收場到僑愛的路上，戊○○問其身
      上「有沒有硬的」跟其要安非他命，但不是要跟其買的意
      思，其說沒有，戊○○就沒有再跟其要毒品了，後來就載其
      回去僑愛基督教天橋下停車，戊○○問其有沒有錢，是沒有
      命令其拿出來，但他口氣很糟，其說身上只有1,200元，
      且因為其知道戊○○有槍，如果其不配合，怕戊○○會拿槍，
      其一拿出1,200元，戊○○就從其手上拿走了，其不是自願
      給戊○○1,200元，然後戊○○就放其下車等語。
  ２、證人甲○○之證述
    ⑴證人甲○○於警詢時證稱：其跟辛○○約好在210號統一超商見
      面，遂駕車去找辛○○，結果其一停車，戊○○之車輛就突然
      出現在其車後方，辛○○打開其車門時，戊○○也靠過來想要
      上車，戊○○還跟他車上的人說「東西（指槍）拿下來」，
      辛○○看苗頭不對，便擋住戊○○，叫其趕快跑，因戊○○一直
      在外面放風聲說要抓其，其害怕便趕快開車離開等語。
    ⑵證人甲○○於第2次偵訊時證稱：當時其駕車搭載辛○○要去買
      東西，途經210號統一超商停車時，戊○○和另一名年輕人
      就駕車靠近，是由該名其不認識之年輕人駕車，戊○○靠過
      來跟其說因為其於109年11月14日為了救辛○○而拿給他的
      海洛因重量不夠，他要找其，並叫該名年輕人把槍拿過來
      ，辛○○叫其趕快走，之後辛○○就被載走等語。
    ⑶證人甲○○於本院審理時證稱：戊○○是叫他車內該名年輕人
      的名字，叫他出來，東西也帶出來，亦即拿槍下來，辛○○
      叫其趕快跑，其就跑了，其事後聽辛○○提起戊○○一開始是
      要求要違禁品，辛○○說沒有，戊○○就說有錢嗎，辛○○好像
      有拿1,000元至1,600元之金額給戊○○等語。
  ３、被告戊○○之供述　　
    ⑴被告戊○○於警詢時稱：當天其友人庚○○開車載其去大溪找
      朋友聊天，途中其等去一間超商買香菸，其間甲○○也正要
      載辛○○，剛好被其等遇到，其便下車去拉辛○○上車，甲○○
      隨即先開車離開現場，其跟在旁之庚○○說把東西（意指槍
      械）拿出來，其實是要嚇唬辛○○，辛○○才願意坐上其車後
      座，其叫庚○○往大溪介壽路566巷之玻璃回收場附近停留
      ，其跟辛○○說為什麼不接電話，上次甲○○拿給其之海洛因
      不純，數量也不夠，要辛○○給其一個交代，其當時確實有
      說：「幹你娘！你電話為什麼不接！身上有沒有東西（意
      指毒品）！有東西你就給拿出來給我吃！」，辛○○稱他身
      上也沒有貨，後來其就指示庚○○開車返回大溪天橋下，其
      沒有向辛○○強索金錢，但係跟辛○○說車子快沒油其也沒錢
      ，辛○○就說他身上還有1,200元要給其，其就順手將1,200
      元拿走，並對辛○○說這件事情跟你無關了，其之後再去找
      甲○○算帳等語。
    ⑵被告戊○○於於109年12月23日偵訊時稱：其當時叫庚○○載其
      去大溪，剛好其要買香菸，看到辛○○下車，其就拉住辛○○
      怕他跑掉，甲○○則跑掉了，其有叫庚○○拿東西，東西就是
      指槍，但其當時沒有並帶槍，其有把辛○○推進車子後座，
      其對辛○○說辛○○上次給的3包81重量不純，後來有把辛○○
      帶到大溪區介壽路555巷之資源回收場，其有問他有無東
      西亦即安非他命，後來將辛○○載到僑愛基督教天橋下，其
      在天橋下對辛○○說其身上沒錢加油要他幫忙，意思是要向
      他借錢讓其加油，辛○○說他身上只有1,200元，是辛○○自
      己拿錢出來交給其等語。
    ⑶被告戊○○於110年3月18日偵訊時稱：當天晚上其確實由庚○○開車載其要去大溪，其下車要到該超商買香菸時，就看
      到辛○○也在該處下車，其就上前問辛○○為何打電話給他他
      都不接，其有對庚○○說「東西給我拿出來」，但其只是想
      嚇辛○○，實際上當時其車上並沒有槍枝，其身上也沒有帶
      槍，其將辛○○拉進車輛後座，問辛○○為何那天甲○○給其的
      3個81吃了都沒有感覺，辛○○跟其說他不會騙人，辛○○叫
      其在天主教（應係僑愛基督教）附近讓他下車，其問辛○○
      可否借其1,200元，辛○○就自己從口袋中拿出1,200元交給
      其，之後辛○○就下車離開了等語。
　４、被告戊○○見辛○○及甲○○在210號統一超商前，戊○○便下車快
      步走到辛○○旁邊，並對庚○○言：「東西給我拿出來！」，
      而所謂東西就是指槍，其是要嚇唬辛○○，其實當時並沒有
      帶槍，戊○○強拉辛○○而將辛○○推進戊○○之車後座，而後要
      庚○○開車離開乙節，業據被告戊○○於警詢、109年12月23
      日及110年3月18日偵訊時供承在卷，核與證人辛○○於第2
      次警詢、第2次偵訊及本院審理時證述之內容相符。雖證
      人辛○○於第1次警詢時並未提及被告戊○○在210統一超商前
      ，有對庚○○言：「東西給我拿出來！」等語，然其於第2
      次警詢、第2次偵訊及本院審理時，均證述被告戊○○確實
      有對庚○○說「東西給我拿出來！」等語，核與證人甲○○於
      警詢及本院審理時證述之情節相符，自值採信。是被告戊○○前揭不利於己之供述，核與事實相符，堪予認定。
  ５、證人庚○○之證述
    ⑴證人庚○○於警詢時證稱：其和戊○○本來要去買菸，戊○○下
      車買菸時遇到辛○○，其在車内顧車玩手機，沒有多久戊○○
      和辛○○就一起進來車後座，戊○○叫其把車開走，其沒有聽
      到戊○○說：「東西（指槍）給我拿出來！」這句話，後來
      開到僑愛國小對面天橋下，辛○○就下車，之後就換戊○○開
      車離開，其間戊○○及辛○○2人在車内都講台語，其聽不懂
      台語，但感覺是在談論事情，並沒有爭吵，其以為戊○○及
      辛○○2人是朋友，其有聽到戊○○講「幹你娘」三字經，戊○○確實叫其開車至大溪介壽路555巷内一處玻璃資源回收場
      周遭，最後開到僑愛基督教天橋下讓辛○○下車，其一路上
      就是在前座開車無法回頭，只聽到戊○○和辛○○在後座講台
      語，戊○○只有於叫其右轉、左轉、迴頭時，會和其講國語
      ，其他時間都是講台語，其聽不懂，但其聽得懂三字經，
      其也有聽到戊○○向辛○○說「有沒有錢，借一下，加油」，
      辛○○就說「我只剩2,000元」，便自己拿出2,000元丟在儀
      表板上方平台，辛○○看起來蠻生氣地下車等語。
    ⑵證人庚○○於偵訊中證稱：丁○○是其乾姐姐，戊○○係丁○○之
      男朋友，當時是戊○○喝酒說要買菸，丁○○拜託其載戊○○去
      買，其等是因為戊○○要買菸而不是看到辛○○和甲○○的車才
      停車，其於戊○○下車後就開始玩手機，戊○○沒有對其說「
      東西給我拿出來」之類的話，戊○○及辛○○2人上車後是坐
      在後座，戊○○上車後就叫其將車開入巷子裡，戊○○及辛○○
      2人在後座從聊天變成爭吵且蠻大聲的，好像是在講欠錢
      的事情，其好像聽到戊○○在說辛○○欠他錢都沒有還，戊○○
      有叫其開到桃園市大溪區介壽路555巷内的某玻璃資源回
      收場，在該處停留不到1分鐘，當時戊○○和辛○○吵架，後
      來戊○○叫其停在僑愛基督教天橋下，其只記得辛○○氣沖沖
      地將2,000元丟到前座便自己下車了，其有看到應該是2張
      1,000元，其也覺得莫名其妙等語。
    ⑶證人庚○○於本院審理時證稱：因為戊○○喝酒不能開車，所
      以其載他去便利超商買菸，是戊○○指定去210號統一超商
      買菸，在超商前面時，其沒有聽到戊○○用台語或國語對其
      說把東西拿出來，辛○○先上車，戊○○再上車，2人都是坐
      後座，戊○○叫其開到某回收場停車，其聽不太懂戊○○和辛○○之談話內容，但其有聽到三字經，感覺他們聊天後面變
      成在吵架，其沒有去聽是誰講三字經，最後放辛○○下車前
      ，其有聽到辛○○說「那我給你們錢（台語）」，辛○○是要
      給戊○○錢，而從他自己口袋拿出錢往前座儀表板丟，因為
      戊○○不拿辛○○的錢，辛○○才把錢往儀表板丟，其沒有拿該
      2,000元，也不知道該2,000元到哪裡去了；確實有戊○○對
      辛○○謂有沒有錢借一下要加油這件事，戊○○當時是口氣好
      地跟辛○○講「有沒有錢，借一下吃飯、加油（國語）」，
      其聽到辛○○回答「就這樣而已（台語）」並很生氣地將錢
      往前面儀表板丟，其不知道辛○○在氣什麼，其和戊○○後來
      也沒有去加油、吃飯等語。
　６、雖證人庚○○於警詢、偵訊及本院審理中均證稱：其沒有聽
      到戊○○對其說：「東西（指槍）給我拿出來！」云云，核
      與被告戊○○前揭不利於己之供述不符，亦與證人辛○○及甲○○證述之內容歧異，顯係迴護被告戊○○之詞，不足採信。
  ７、被告戊○○具不法所有意圖
    ⑴被告戊○○將辛○○強押上車後，質問辛○○說為什麼不接電話
      ，並稱甲○○之前拿給他之「3個81」海洛因不純，數量也
      不夠，要辛○○給他一個交代，且當時確實有對辛○○說：「
      幹你娘！你電話為什麼不接！身上有沒有東西（意指安非
      他命）！有東西你就給拿出來給我吃！」，經辛○○表示其
      沒有安非他命後，復問辛○○有沒有錢，辛○○稱其有1,200
      元，甫拿出1,200元，即遭同坐後座之被告戊○○伸手取走
      ，辛○○方下車離去乙節，業經被告戊○○於警詢、偵訊中及
      本院訊問時供承在卷，核與證人辛○○於第2次警詢、第2次
      偵訊及本院審理時證述明確，應堪認為事實。
    ⑵被告戊○○與同居女友丁○○甫於109年11月14日，由被告戊○○
      持槍及電擊棒將辛○○押上車帶往大溪土地公廟，並強盜取
      得辛○○委由甲○○調得之「3個81（即0.45公克之海洛因3包
      ）」一事，業經本院認定如上。被告戊○○此次托言前開辛○○交付之海洛因3包，品質不純、重量不足，而將辛○○自2
      10號統一超商前強押上車要辛○○給其交待，先要求辛○○拿
      出安非他命，因辛○○沒有安非他命，遂改為要求辛○○提供
      金錢，惟被告戊○○既係攜帶兇器強盜取得前揭海洛因3包
      ，其對辛○○所交付之海洛因，本無因品質、數量不足而得
      主張賠償損害之合法權源，更何況毒品乃國家嚴查禁絕之
      違禁物，法律上本無因所收受毒品品質、數量不足而得主
      張之請求權可言，是被告戊○○因辛○○委由甲○○於109年11
      月14日交付之「3個81」海洛因不純，數量不夠，而向辛○○要求安非他命或金錢，其有不法所有意圖，自堪認定。
　８、⑴所謂恐嚇，凡一切言語、舉動足以使他人生畏懼心者，均
      包含在內。亦即刑法上恐嚇取財罪之恐嚇，係指以危害通
      知他人，使該人主觀上生畏怖心之行為，恐嚇之手段並無
      限制，即使所為之手段，在一般社會通念上，未達不能抗
      拒之程度，仍屬當之，且其通知危害之方法僅須足使對方
      理解其意義，並足以影響其意思之決定與行動自由均屬之
      。⑵辛○○甫於109年11月14日遭被告戊○○與同居女友丁○○持
      槍及電擊棒押上車並強盜取得「3個81（即0.45公克之海
      洛因3包）」，是辛○○此次時隔20餘日後，在210號統一超
      商前，聽聞被告戊○○向同行之庚○○說「東西（指槍）給我
      拿出來！」，自足以使辛○○誤以為被告戊○○身上攜有109
      年11月14日強押其上車並強盜其財物之非制式手槍，致辛○○心生畏怖。況被告亦自承其對庚○○言：「東西給我拿出
      來！」，所謂「東西」就是指槍，其意在嚇唬辛○○，已於
      前述，足見被告戊○○之所以對庚○○言：「東西給我拿出來
      ！」，實乃以其有帶槍可能危害辛○○身體、生命之事通知
      辛○○，使辛○○主觀上生畏怖心之恐嚇行為。
  ９、被告戊○○將辛○○強押上車後，先質問何以之前交付之「3個
      81」海洛因品質不純、數量不足，旋對辛○○說：「幹你娘
      ！你電話為什麼不接！身上有沒有東西（意指安非他命）
      ！有東西你就給拿出來給我吃！」，已於前述，可見被告
      戊○○欲無償取得安非他命。雖被告戊○○於本院訊問時辯稱
      ：其在車上之所以問辛○○有沒有東西即安非他命，係因其
      想向辛○○購買1、2,000元安非他命云云，然觀諸被告戊○○
      於同次訊問時卻稱：其約於1個月前，曾在僑愛基督教天
      橋下向辛○○借2,000元尚未償還，而本次（109年12月8日
      ）因其身上缺錢加油，辛○○遂將1,200元拿出來借給其云
      云，顯見被告戊○○身上並沒有帶錢，亦無拿錢予辛○○之意
      思，是被告戊○○所辯其係要向辛○○購買安非他命，方詢問
      辛○○有沒有安非他命云云，顯為事後卸責之詞，不足採信
      。
１０、證人庚○○於警詢時及本院審理時雖證稱：被告戊○○在僑愛基
      督教天橋下，有用國語對辛○○說「有沒有錢，借一下，加
      油」云云，惟證人庚○○亦證稱：因為其聽不懂台語，所以
      一路上被告戊○○僅於叫其右轉、左轉時，和其係講國語，
      其他時間與辛○○都是講台語等語，何以戊○○在辛○○下車前
      ，要向辛○○借錢時，不是使用台語向辛○○開口借錢，而是
      特意改用國語，讓聽不聽台語之庚○○得以知悉戊○○所言內
      容係要向辛○○借錢加油，是證人庚○○此部分證詞顯與常情
      有悖，應係迴護被告戊○○之詞，委無足採，自不足為有利
      於被告戊 ○○之認定。又證人庚○○於警詢、偵訊及本院審
      理時證稱：辛○○下車時氣沖沖地將2,000元紙鈔自後座往
      前座之儀表板丟，然後就自己下車了云云，然倘若證人辛○○係自願將錢借予被告戊○○，何以會氣沖沖地下車，況辛○○係拿出1,200元，且一拿出來便遭身旁之被告戊○○取出
      一情，已如前述，亦與證人庚○○所證述辛○○係將2,000元
      往前座之儀表板丟等語不符，是證人庚○○之證述與事實不
      符，亦不足採。
１１、證人辛○○於第1次偵訊時雖證稱：當時在210號統一超商，其
      願意跟戊○○上車，因為想要跟戊○○解釋誤會，在僑愛基督
      教天橋下，其並沒有受到戊○○的恐嚇，其是自願要借給戊○○1,200元等語；而證人甲○○於同次偵訊時證稱：當時戊○○跟其說因為其拿假安非他命給戊○○，戊○○要找其算帳等
      語。然此次偵訊中，證人辛○○及甲○○證述之內容，受外力
      影響，致其等該次所為之證詞，除與其等歷次證述之內容
      大相逕庭外，亦與被告戊○○上揭自承其強押辛○○上車，甲○○之前交付「3個81」係海洛因之情節不符，是尚難僅憑
      證人辛○○及甲○○上開於第1次偵訊時證述之內容，為有利
      於被告戊○○之認定。
１２、被告戊○○甫見到辛○○，即對庚○○說「把東西（意指槍械）拿
      出來」，使辛○○以為戊○○身上攜帶非制式手槍，以此致辛○○心生畏怖，戊○○旋強拉辛○○進入車後座，並坐在辛○○身
      旁，以防止辛○○自由離去，且其要庚○○開往人煙較少位在
      巷內之玻璃回收場，在車上對辛○○謂「幹你娘！你電話為
      什麼不接！身上有沒有東西（意指安非他命）！有東西你
      就給拿出來給我吃！」等語，經辛○○表示沒有安非他命，
      改問辛○○有沒有錢，已於前述，足見辛○○係擔心自己安危
      ，在被告戊○○之脅迫下方拿出1200元，辛○○並非自願交付
      該1200元予被告戊○○甚明。核與刑法恐嚇取財罪，以行為
      人意圖為自己不法之所有，以惡害使人生畏怖心，將本人
      之物交付之構成要件該當。是被告戊○○辯稱：是辛○○自借
      其1200元云云，與事實不符，不足採信。
１３、按刑法第346條之恐嚇取財罪之恐嚇行為，受恐嚇人尚有自
      由意志，不過因此而懷有恐懼之心，故與強盜罪以目前之
      危害脅迫他人，致喪失自由意志不能抗拒者不同。經查：
      被告戊○○問辛○○有沒有安非他命，辛○○說沒有後，戊○○就
      沒有再繼續跟辛○○要毒品，由庚○○駕車搭載辛○○至僑愛基
      督教天橋下時，戊○○問辛○○有沒有錢，並未命令辛○○拿出
      錢來，經辛○○表示身上只有1,200元，待辛○○拿出1,200元
      ，戊○○就從其手中拿走該1,200元乙節，業經證人辛○○證
      述如前，足認辛○○雖遭剝奪行動自由及恐嚇，惟未喪失意
      志自由而達不能抗拒之程度，是被告戊○○之行為，應不成
      立強盜，而係成立恐嚇取財罪。
１４、至證人辛○○於警詢及本院審理時指稱：戊○○在車上向其恫稱
      「幹你娘，你現在是給我莊孝ㄟ，你不給我，你就給我試
      試看」等語，要其提供安非他命，又於僑愛基督教天橋下
      ，對其恫稱：「沒有東西，你身上有多少錢？如果不拿錢
      出來，就要把你打掉」等語，要其交付金錢乙情，此為被
      告戊○○所否認，且卷內並無其他事證足資佐證，尚難僅憑
      被害人辛○○之單一指訴，遽為不利被告戊○○犯罪事實之認
      定。
（五）綜上所述，被告之所辯無非卸飾之詞，不足採信，事證明
      確，其等犯行應堪認定。
三、論罪科刑：
（一）罪名及罪數
  １、核被告戊○○就犯罪事實一所為，係犯槍砲彈藥刀械管制條
      例第7條第4項之非法寄藏非制式手槍罪、同條例第12條第
      4項之非法寄藏子彈罪。被告因寄藏上開具有殺傷力之槍
      枝、子彈而持有之低度行為，為寄藏之高度行為所吸收，
      均不另論罪。非法持有、寄藏槍砲彈藥刀械等違禁物，所
      侵害者為社會法益，如持有、寄藏之客體種類相同（同為
      手槍，或同為子彈者），縱令同種類之客體有數個（如數
      枝手槍、數顆子彈），僅係持有、寄藏違禁物數量多寡問
      題，仍為單純一罪，不發生想像競合犯之問題。若同時持
      有、寄藏二不相同種類之客體，則為一行為觸犯數罪名之
      想像競合犯。本件被告雖寄藏改造槍枝2枝及寄藏子彈10
      顆，惟應僅分別成立單純一未經許可寄藏可發射子彈具有
      殺傷力之槍枝罪及寄藏子彈罪，而不以其所寄藏槍枝、子
      彈數量而成立數罪。又被告戊○○以一持有行為，同時觸犯
      非法寄藏非制式手槍罪、非法寄藏子彈罪，為想像競合犯
      ，依刑法第55條前段之規定，應從一重之非法寄藏非制式
      手槍罪處斷。
　２、核被告戊○○就犯罪事實二所為，係犯刑法第305條之恐嚇危
      害安全罪。被告戊○○先後在己○○上揭住處外開槍之行為，
      係於密切接近之時間實施，侵害法益相同，各行為之獨立
      性極為薄弱，依一般社會健全觀念，在時間差距上，難以
      強行分開，自應視為數個舉動之接續實行，而論以包括一
      罪之接續犯。被告以1行為恐嚇己○○及乙○○2人，係1行為
      而觸犯2罪名，想像競合犯，應依刑法第55條之規定，從
      一重處斷。檢察官起訴書認被告戊○○2次開槍恐嚇行為，
      應予數罪併罰，容有誤會。
  ３、⑴核被告戊○○與丁○○就犯罪事實三所為，均係犯刑法第302
      條第1項之以其他非法方法剝奪人之行動自由罪及第330條
      第1項之攜帶兇器強盜罪。⑵檢察官起訴書認被告2人由被
      告戊○○持槍，先要辛○○簽本票，最後使辛○○委由甲○○交付
      海洛因3包之行為，係犯刑法第346條第1項之恐嚇取財罪
      ，容有誤會，惟起訴書與本院認定之犯罪事實，二者基本
      社會事實同一，且經本院於審理時併予告知被告2人另涉
      犯上揭條文，已無礙於被告2人防禦權之行使，爰依法變
      更起訴法條。⑶被告2人有犯意聯絡及行為分擔，均請依共同
      正犯論處。⑷按刑法第302條第1項之剝奪行動自由罪，係行
      為繼續而非狀態繼續，即自剝奪被害人之行動自由時起，
      至回復被害人行動自由時為止，均在犯罪行為繼續進行之
      中。被告2人自桃園市○○區○○路0段000巷000號前，將被害
      人辛○○強押上車，即已開始妨害辛○○之行動自由，又強行
      將辛○○帶至大溪土地公廟，復自該處將辛○○強行帶往八德
      土地公廟，該剝奪自由之行為始終繼續，妨害辛○○行動自
      由之行為並未間斷，仍為包括的一個實行行為之繼續，應
      論以單純一罪。查被告2人於剝奪辛○○行動自由行為繼續
      中，復以持槍、並用手電筒電擊棒敲毀花瓶之方式，對辛○○緊密實行強盜行為，先要辛○○簽本票，最後則使辛○○委
      由甲○○交付海洛因3包，被告2人為上開犯行之時空係屬密
      接而難以強行分割，具有部分合致性，且均為獲得不法所
      得之同一目的，依一般社會通念，認應評價為一行為方符
      合刑罰公平原則，被告2人以一行為同時觸犯上揭剝奪他
      人行動自由罪及攜帶兇器強盜罪，為想像競合犯，應依刑
      法第55條規定，從一重之攜帶兇器強盜罪處斷。
  ４、⑴核被告戊○○就犯罪事實四所為，係犯刑法第302條第1項之
      以其他非法方法剝奪人之行動自由罪及刑法第346條第1項
      之恐嚇取財罪。查被告戊○○於剝奪辛○○行動自由行為繼續
      中，復以恫嚇言詞對辛○○緊密實行恐嚇取財，最後使辛○○
      交付1,200元，被告為上開犯行之時空係屬密接而難以強
      行分割，具有部分合致性，依一般社會通念，認應評價為
      一行為方符合刑罰公平原則，被告以一行為同時觸犯上揭
      剝奪他人行動自由罪、恐嚇取財罪，為想像競合犯，應依
      刑法第55條規定，從一重之恐嚇取財罪處斷。⑵至起訴書
      及補充理由書認被告戊○○恐嚇辛○○欲取得毒品不遂係恐嚇
      取財未遂，而其後另起強盜犯意而取得1,200元，恐嚇取
      財未遂與強拉辛○○上車之剝奪行動自由罪係想像競合，從
      一重之恐嚇取財未遂，而與強盜罪，為數罪併罰。惟本院
      認被告戊○○係基於同一不法所有意圖，原欲取得安非他命
      ，最終取得1,200元，且因被告戊○○之行為並無完全壓制
      辛○○之意思自由到不能抗拒的程度，而不成立強盜罪，已
      於前述，是起訴書及補充理由書認被告戊○○此部分涉犯刑
      法第328條第1項之強盜罪，尚有未合，惟與本院認定之犯
      罪事實，二者基本社會事實相同，復經被告戊○○及其辯護
      人於本院審理中就此防禦、辯護，無礙於被告戊○○之訴訟
      權益，爰依法變更起訴法條。
  ５、被告戊○○所犯上開4罪，犯意各別，行為互殊，應予分論併
      罰。
（二）戊○○不符合自首規定
      按自首，係以對於未發覺之犯罪，在有偵查犯罪職權之公
      務員知悉犯罪事實及犯人之前，向該管公務員承認犯罪而
      接受裁判而言，而所謂發覺，不以有偵查犯罪之機關或人
      員確知其人犯罪無誤為必要，僅須有確切之根據得為合理
      之可疑者，亦屬發覺。經查，員警因追查己○○持有槍枝案
      於109年12月15日上午7時許，對己○○執行搜索，詢問己○○
      向某真實姓名年籍不詳自稱「阿忠」之人借用槍械之原因
      ，己○○、辛○○始說出曾分別遭戊○○持槍恐嚇、強取毒品，
      員警乃分別向臺灣桃園地方檢察署及本院聲請對戊○○核發
      拘票、搜索票，戊○○因此為警於109年12月22日下午5時50
      分許，在龍岡郵局前執行拘提到案，並於同日經警持搜索
      票至其住處搜索，業如前述，故認於被告戊○○供承持有、
      寄藏扣案之槍枝、子彈前，警員已有確切依據足認被告涉
      有非法持搶之犯罪嫌疑。被告於此過程坦承非法持有槍枝
      ，乃屬自白，而非自首甚明。是被告既未於具偵查犯罪職
      權之警察發現其持有本案槍枝、子彈之犯行前，主動向警
      察供承犯罪並接受裁判，即與刑法第62條所定自首之要件
      不符；更與槍砲彈藥刀械管制條例第18條第1項所定自首
      並報繳所持有之槍彈而得予減輕或免除其刑之要件相違。
      是被告戊○○及其辯護人主張有自首規定之適用，自不足採
      。
（三）量刑　　　　　　
  １、爰以行為人責任為基礎，審酌被告戊○○不思寄藏槍械、子
      彈對社會治安及被害人造成之危害，非法寄藏具高度危險
      性之槍枝、子彈，對社會治安之潛在危害非輕，應值非難
      ，復係持以犯強盜罪使用，法治觀念嚴重不足，，對被害
      人辛○○法益侵害非微，且不思以理性、和平之手段及態度
      解決糾紛，持鎮暴槍開槍以此恫嚇被害人己○○、乙○○，使
      己○○、乙○○因此心生畏懼，復恐嚇被害人辛○○索取財物，
      所為殊值非難，兼衡其犯罪動機、目的、手段，僅承認部
      分犯行，且迄今未與被害人己○○、乙○○、辛○○達成和解、
      彌補損失之犯後態度，復考量其自陳高中肄業之教育程度
      、家庭經濟狀況勉持等一切情狀，分別量處如主文所示之
      刑，並就罰金部分諭知易服勞役之折算標準，就得易科罰
      金部分諭知折算標準，且就不得易科罰金部分定其應執行
      之刑。
  ２、審酌被告丁○○以如事實欄三所示強暴手段強盜辛○○海洛因3
      包之犯罪動機、目的，且被告所為對辛○○之自由、精神情
      緒均受驚嚇，對社會治安亦造成重大危害，且被告始終否
      認犯行之犯後態度，至今未與被害人辛○○達成和解，並參
      酌被告戊○○方為主導本案者，復考量被告自陳高職畢業之
      智識程度，家庭經濟狀況小康等一切情狀，量處如主文所
      示之刑。
四、沒收：
（一）扣案如附表二編號1、2所示可發射子彈具有殺傷力之改造
      手槍、改造長槍各1枝，均係槍砲彈藥刀械管制條例第4條
      第1項第1款所列之違禁物，不問屬於被告戊○○與否，均應
      依刑法第38條第1項之規定宣告沒收之。　　
（二）至附表二編號3至5原扣案之制式子彈6顆、非制式子彈共4
      顆，均具有殺傷力，其中未經試射鑑定之制式子彈4顆及
      非制式子彈2顆，均屬槍砲彈藥刀械管制條例所列管之違
      禁物，不問屬於被告戊○○與否，均應依刑法第38條第1項
      之規定宣告沒收之；其餘制式子彈及非制式子彈各2顆，
      業經鑑定試射擊發而裂解，已失其原有子彈之結構及效能
      ，均不再具有殺傷力，已非違禁物，是本院就此部分不予
      宣告沒收。　　
（三）扣案如附表二編號6所示之鎮暴槍1支，雖係被告戊○○供其
      為犯罪事實二犯行所用之物，惟係黃元鴻而非被告戊○○所
      有之物，業據證人黃元鴻於警詢及偵訊中證述明確，又非
      違禁物，自不得依刑法第38條第2項前段之規定宣告沒收
      。
（四）扣案如附表二編號7所示之電擊棒1支，則係被告戊○○所有
      供其為犯罪事實三犯行所用之物，業經被告戊○○供承在卷
      ，應依刑法第38條第2項前段之規定宣告沒收。
（五）共同正犯各成員內部間，對於不法利得分配明確時，固應
      依各人實際分配所得沒收，若共同正犯各成員對於不法利
      得享有共同處分權限時，則應負共同沒收之責。未扣案之
      第一級毒品海洛因3包（毛重共1.35公克），雖未扣案，
      但仍屬被告戊○○及丁○○2人之犯罪所得，另依卷內現存事
      證，尚無從查知其等係如何分配此部分犯罪所得，為達徹
      底剝奪犯罪行為人之實際犯罪所得之立法目的，自應認被
      告2人就此部分之犯罪所得，仍具有事實上之共同支配關
      係，享有共同處分權限，依刑法第38條之1第1項規定，而
      應依法宣告共同沒收之，於全部或一部不能沒收或不宜執
      行沒收時，依同條第3項規定共同追徵其價額。
（六）被告戊○○取得之1,200元，雖未扣案，但仍屬其犯罪所得
      ，應依刑法第38條之1第1項前段、第3項規定宣告沒收，
      於全部或一部不能沒收或不宜執行沒收時，追徵其價額。
（七）至於附表二編號8所示之本票1本，與本案犯行並無關係，
      自不予宣告沒收。
貳、無罪部分
一、公訴及補充理由書意旨另以：
（一）被告戊○○及丁○○於109年11月11日上午7時許，由戊○○駕駛
      車牌號碼0000-LP號自用小客車搭載丁○○，兩人抵至桃園
      市○○區○○街0巷00號己○○租屋處所，適有己○○友人即乙○○
      至上址租屋處尋訪己○○，戊○○、丁○○自上址處所附近下車
      後，見己○○在上址租屋處內持有甲基安非他命，竟意圖為
      自己不法之所有，基於恐嚇取財之犯意聯絡，先後向己○○
      恫稱：「拿出來用！」、「要不然是要怎樣！拿出來用就
      對了，才不會大家難看（台語）」、「你看我沒有是嗎（
      台語）」等語，喝令己○○交出甲基安非他命，以此方式造
      成己○○心生財產及人身安全上恐受到不利對待之畏懼壓力
      ，惟己○○仍拒絕交出毒品而未得逞。因認被告戊○○、丁○○
      均涉犯刑法第346條第3項、第1項之恐嚇取財未遂罪嫌。
（二）被告丁○○欲向己○○取得甲基安非他命未果，而心有不甘，
      明知附表二編號6（即起訴書附表編號1）所示鎮暴槍（經
      鑑驗認不具殺傷力）縱使對人不具有致命性，惟具有相當
      程度之危險性，若持以對外射擊，可能射中他人而導致他
      人受有傷害，仍與戊○○共同基於恐嚇危害安全之犯意聯絡
      ，由戊○○自上開車輛駕駛座內取出該鎮暴槍1枝，並持鎮
      暴槍朝己○○、乙○○所站立方向連續射擊數次，致己○○因而
      受有後腦杓、耳朵、背部及右手臂外傷等傷害，乙○○因而
      受有鐵刺傷致上唇2公分撕裂傷穿透上唇及上牙齦等傷害
      （傷害部分均未據告訴），致己○○、乙○○因而心生畏懼，
      丁○○、戊○○隨即駕車離開現場。迨於20至30分鐘過後，戊○○自其位在桃園市○○區○○路000號2樓居處，取出附表二編
      號1、3至5（即起訴書附表編號2至5）所示之非制式手槍1
      枝（含彈匣1個）及子彈10顆置於上開車輛內，隨即由丁○○駕駛上開車輛搭載戊○○（無積極證據證明丁○○有共同持
      有之犯意聯絡）抵至上址己○○租屋處所後，丁○○與戊○○竟
      復萌生恐嚇危害安全之犯意聯絡，再持前開鎮暴槍，朝上
      址己○○租屋處所之大門射擊數發（毀損部分未據告訴），
      致己○○心生畏懼，旋即駕車離去。因認被告丁○○亦涉犯刑
      法第305條之罪嫌。
二、按被告未經審判證明有罪確定前，推定其為無罪；犯罪事實
    應依證據認定之，無證據不得認定犯罪事實；又不能證明被
    告犯罪者，應諭知無罪之判決，刑事訴訟法第154條第1項、
    第2項及第301條第1項分別定有明文。而被害人之陳述，係
    以使被告受刑事訴追為目的，是其陳述是否與事實相符，仍
    應調查其他證據以資審認，始得為不利被告之認定。又共同
    正犯之成立，須以有犯意之聯絡與行為之分擔為構成要件，
    而此項構成要件，仍須以證據認定之，始為適法。若事前並
    未合謀，實施犯罪行為之際，又係出於行為者獨力之意思，
    即不負共犯之責。
三、檢察官認被告戊○○、丁○○均涉犯刑法第346條第3項、第1項
    之恐嚇取財未遂罪嫌；被告丁○○亦涉犯刑法第305條之恐嚇
    罪嫌，無非係以被告戊○○於警詢及偵查中之供述；證人即被
    害人己○○、乙○○於警詢及偵查中之證述；沙爾德聖保祿修女會
    醫療財團法人聖保祿醫院110年3月26日函暨 所附林奇興外科門
    診就醫病歷影本1份；以及扣案如附表二編號6所示之鎮暴槍
    為其論據。
四、訊據被告戊○○堅詞否認有何恐嚇取財未遂犯行，辯稱：其與
    丁○○於109年11月11日有到己○○租屋處，因為其跟郭永達有
    糾紛，所以想叫己○○找出郭永達，但其沒有對己○○說「拿出
    來用！」、「要不然是要怎樣！拿出來用就對了，才不會大
    家難看（台語）」、「你看我沒有是嗎（台語）」這些話，
    其只是跟己○○說「你有沒有」，意思是問己○○有沒有甲基安
    非他命，因為其想施用甲基安非他命，現場己○○並沒有持有
    任何毒品，丁○○則在車上並沒有下車等語；被告丁○○堅詞否
    認有何恐嚇取財未遂、恐嚇犯行，辯稱：109年11月11日戊○○有開車載著其，其當時子宮出血有吃藥其在睡覺，其未下
    車，其曾醒來一下，看到2名男子與戊○○在路邊不知道在做
    什麼，其就繼續睡覺了，沒有聽到他們3個人在說什麼，其
    不曉得戊○○有沒有拿鎮暴槍，戊○○並未回車上拿鎮暴槍朝那
    2名男子站的地方開槍，戊○○後來上車後，也沒有開車繞回
    去，朝人家的門口開槍等語。經查：
（一）證人即被害人己○○之證述：
  １、證人己○○於警詢時證稱：109年10月初某日傍晚，戊○○及女
      友到其八德區永忠街9巷77號租屋處聊天後，見其有安非
      他命，竟恐嚇稱：「拿出來用（意指要其無償給他施用）
      ！」、戊○○之女友在旁幫腔說：「要不然是要怎樣！拿出
      來用就對了！才不會大家難看（台語音譯）」，其稱：「
      為什麼要給你用..」、戊○○就怒稱：「你看我沒有是嗎（
      意指瞧不起）」，戊○○及女友便怒氣走到門外要拿武器，
      其見狀不對在屋内拿起刀械防身自保等語；戊○○跟他女友
      開車來其租屋處(車子並未熄火)找其，其開門後，雙方站
      在門口，戊○○一開始就直接問其身上有沒有毒品，有就拿
      出來給他用(硬拗毒品免費施用），其說沒有，戊○○就不
      高興伸手至他的咖啡色隨身包包内，同時其就聽到喀的一
      聲（卸彈匣的聲音），戊○○拿出一個裝有數顆子彈的黑色
      彈匣給其看，恐嚇說：「你知道這是什麼，我們裡面講」
      ，並動手推其進屋内，入屋後又恫稱：「啊就有（意指毒
      品），就拿出來給我們用」，其後來就不太想理他等語。
  ２、證人己○○於偵訊時證稱：當時被告戊○○及丁○○向其索要安
      非他命，因其拒絕，被告戊○○遂對其說「拿出來用，你看
      我沒有是嗎」，被告丁○○則對其說「要不然是要怎樣拿出
      來用就對了，才不會大家難看」等恐嚇話語，戊○○從背包
      内拿出彈匣，但沒有拿出槍，其沒有確定是否看到槍，其
      後來遭被告2人用鎮暴槍毆打，鎮暴槍是戊○○拿出來的，
      被告2人打完其後就跑掉了，當時還有乙○○在場，被告2人
      突然跑到其住處，但被告2人沒有進入其家中，是在門口
      等語。
　３、證人己○○於本院審理時證稱：戊○○及丁○○當日有找過其2次
      ，這2次丁○○都在車上沒有下車，只有戊○○下車，戊○○及
      丁○○也都沒有進到其屋內，他們來找其要其找郭永達，其
      都有撥打電話給郭永達，電話都有通但沒人接聽，於其撥
      打電話予郭永達之際，戊○○有問說「你有沒有用，看有沒
      有，有就拿出來」，其跟他說「我沒有，我沒有用」，就
      是其都沒有了，然後戊○○說「啊是不要拿出來喔，是怎樣
      喔」類似這樣子的恐嚇語言，其跟戊○○說其真的沒有了，
      且那時候其還持續在撥打電話，丁○○在車上只有說「電話
      到底有沒有打出去，還是『莊孝為（台語）』」，其警詢時
      是跟警察說戊○○及丁○○是看其有在吃（安非他命），才問
      其還有沒有安非他命，實際上戊○○及丁○○現場沒有看到其
      有安非他命，也都沒有看到其身上有安非他命，當日戊○○
      及丁○○第1次來的時候，丁○○是坐在副駕駛座，其與戊○○
      站在副駕駛座的門外等於是靠著副駕駛座在講話，因為副
      駕駛座之車窗是拉下來的，丁○○有跟其說「要不然是要怎
      樣，拿出來用就對了，才不會大家難看」這些話，感覺是
      幫腔幫忙戊○○才這麼說，至於丁○○說的「大家難看」是何
      意，其沒有想那麼多，戊○○揹一個側背包，戊○○有露給其
      看，可是其看得不是很清楚，其看到的是槍，有聽到類似
      像卸彈匣的聲音，沒有看到子彈，其警詢時真的是跟警方
      說其只有看到槍，戊○○已經問完「東西有沒有，拿出來吃
      」後，好像不到1、2分鐘的時間，乙○○從屋内走出來，乙○○沒有聽到戊○○及丁○○叫其拿出安非他命的過程，乙○○看
      了一下問其說「怎麼了」，戊○○認為其現在找打手，多找
      一個人來是怎樣，類似那種感覺，戊○○就說「啊你現在是
      看我沒有嗎」，然後戊○○轉頭就到車上拿鎮暴槍，戊○○槍
      拿出來後都沒有講話就開槍了，其覺得戊○○後來去車上拿
      鎮暴槍出來朝著其及乙○○之方向射擊，是因為其沒有替他
      聯絡上郭永達，而且他要其拿出毒品給他用，但是其拒絕
      ，戊○○認為其看不起他，所以才拿鎮暴槍出來開槍，從其
      與戊○○開始聊郭永達起算至戊○○到車上拿出鎮暴槍為止，
      大概相隔5至10分鐘時間，戊○○開完槍他們就跑掉了，約5
      至10分鐘後，戊○○及丁○○第2次來其住處，戊○○叫其名字
      要其出去，其不知道這2次是誰開車等語。
（二）證人即被害人乙○○之證述：　　　
  １、證人乙○○於警詢時證稱：其於109年ll月11日早上7時許，
      在八德區永忠街9巷77號租屋處，當天是朋友找其過去幫
      忙搬家，其正在將屋内雜物搬出門外結束時，戊○○開車到
      門口，說要找咻比（即己○○），其間他們雙方在門口聊了
      一下，其正要騎機車離開上班之時，當場看見戊○○氣沖沖
      從自小客車駕駛座（車窗未關）下方拿出一個隨身包包，
      並取出1把黑色鎮暴槍，對其及咻比連開約10多發，致其
      上嘴唇被擊中流血，背部中了4至5槍，己○○的耳朵、背部
      也中槍受傷，其等見狀趕緊到屋内隨便拿屋内武器防衛，
      戊○○見其等都拿刀，便跟女朋友開車趕緊離去，隨後不到
      10分鐘，戊○○又開車返回從車上對其等連開數槍隨即開車
      離開，其不清楚己○○與戊○○發生何事，戊○○為何會開槍，
      其要騎機車離開前，己○○跟其說要留下幫忙一下，但是沒
      有跟其說什麼事情，誰知道戊○○講不到5至10分鐘就發生
      這樣的事情等語。
  ２、證人乙○○於偵訊中證稱：當時其與己○○在討論機車過戶的
      事情，所以其在己○○家中，戊○○及丁○○就突然跑來，其不
      認識戊○○及丁○○2人，後來戊○○及丁○○2人就和己○○一同在
      門口說話，其當時在屋内，是後來才出去查看，其出去就
      被戊○○及丁○○2人毆打，其當時沒有注意看到是否有槍，
      但是有看到戊○○用衣服蓋住應該是彈匣的物品，其也是被
      戊○○及丁○○2人用鎮暴槍毆打，打完之後戊○○及丁○○就離
      開了等語。
  ３、證人乙○○於本院審理時證稱：戊○○有到己○○租屋處，也有
      下車，戊○○和己○○是在屋外車子前方談，其沒有聽到戊○○
      和己○○討論的過程及内容，其沒有看到那個女的（即丁○○
      ），不知道為何被告戊○○會突然對其開槍，其知道戊○○走
      回去車上拿一包東西出來，就開始開槍了，其偵訊時沒有
      說看到彈匣，戊○○只有用鎮暴槍對其射擊，其沒有說戊○○
      用鎮暴槍毆打其，約5分鐘後，戊○○又回來射擊，其有看
      到戊○○從車子駕駛座搖下車窗開槍，其隔幾天後問己○○才
      知道丁○○當日有在車上，至於其於警詢時說當日去幫友人
      搬家，其實是前一天的事，當日其係與己○○討論機車過戶
      才會到該處等語。
（三）１、證人己○○於警詢時證述之內容，均稱：戊○○及丁○○有
      進入其租屋處，且有看到其租屋處內有安非他命等語；而
      於偵訊中則改稱：戊○○及丁○○沒有進入其家中，係在門口
      ；然證人己○○於本院審理時卻稱：戊○○及丁○○都沒有進入
      其家中，且丁○○都在車上沒有下車，戊○○及丁○○在現場或
      其身上都沒有看到安非他命等語。而證人己○○於警詢時及
      偵訊中均謂戊○○有拿出彈匣等語；於本院審理時則稱其係
      看到戊○○側背包內露出之槍等語。是證人己○○之證述前後
      不一，其所為前開不利於被告戊○○及丁○○之陳述，是否屬
      實，自非無疑。２、依證人乙○○於警詢時及偵訊中證述之
      內容，戊○○係在己○○租屋處門口和己○○談話（警詢時未提
      及丁○○是否有在門口和己○○談話），丁○○則與戊○○同行；
      惟證人乙○○於本院審理時卻證稱：其沒有看到張思靜，係
      數日後聽己○○提起才知道丁○○當日有在車上等語。是證人
      乙○○於偵訊中所述當日丁○○有與戊○○一同在己○○租屋處門
      口和己○○說話等語，是否可採，已非無疑。
（四）被告戊○○及丁○○於警詢、偵訊、本院準備及審理程序，始
      終否認其等有對己○○口出前揭恐嚇言語，而證人乙○○並未
      聽到戊○○和己○○討論的過程内容一事，業經證人乙○○於本
      院審理時證述明確，而證人己○○亦證稱：乙○○沒有聽到戊○○及丁○○叫其拿出安非他命的過程等語，是此部分除被害
      人己○○之證述外，查無任何補強證據足以佐證，自不能遽
      為不利於被告戊○○及丁○○之認定。從而，被告戊○○及丁○○
      被訴此部分恐嚇取財未遂之犯行，尚屬不能證明。
（五）被告丁○○就被告戊○○恐嚇犯行，並無犯意聯絡或行為分擔
      ：　　
  １、被告丁○○當日並未下車一情，業經證人己○○及乙○○於本院
      審理時證述明確，且與被告戊○○於警詢時及偵訊中供述相
      符，是被告丁○○所辯其沒有下車一事，應堪採信。而當日
      戊○○與證人己○○談話後，戊○○旋轉身至其所駕駛之車上取
      出鎮暴槍開槍，而被告戊○○開槍後約5至10分鐘後，第2次
      前去己○○租屋處開槍一節，業經證人己○○及乙○○於本院審
      理時證述屬實，且第2次駕車前去己○○租屋處並開槍者係
      戊○○一事，亦經證人乙○○證述如前，足認當日2度持鎮暴
      槍開槍之人均為戊○○。又證人己○○證稱第1次被告丁○○是
      坐在副駕駛座，核與被告戊○○所言其開車搭載丁○○去找己○○一情相符。綜上，此2次開車前往己○○租屋處並開槍者
      皆為戊○○，是難認被告丁○○有恐嚇己○○、乙○○之行為分擔
      。
  ２、從己○○與戊○○聊郭永達起算至戊○○到車上拿出鎮暴槍為止
      ，相隔約5至10分鐘，且戊○○轉頭就到車上拿鎮暴槍，戊○○槍拿出來後都沒有講話就開槍，己○○認為戊○○之所以會
      到車上拿鎮暴槍出來朝著其及乙○○之方向射擊，是因為其
      沒有替戊○○聯絡上郭永達，而且戊○○要其提供毒品施用遭
      拒，戊○○認為其看不起他，所以才拿出鎮暴槍開槍乙節，
      亦經證人己○○證述如前，可見戊○○係臨時起意開槍，是被
      告丁○○與戊○○既係因要請己○○代為找尋郭永達，方一同前
      往己○○租屋處，則被告丁○○對於戊○○臨時起意開槍之行為
      難認有事前謀議，或於戊○○實行開槍恐嚇行為之際有參與
      之意思聯絡。且戊○○第1次開槍後約5至10分鐘，旋返回己○○租屋處第2次開槍，亦無證據足認被告丁○○於此短暫之
      時間內，即與戊○○形成共同犯罪之意思。是被告丁○○對於
      戊○○之所為難負以共犯之責。
五、綜上，本件依卷內積極事證，無從使本院達到確信為真實程
    度之心證，尚不足以遽認被告戊○○、丁○○有恐嚇取財未遂之
    犯行，亦無法認定被告丁○○有共同犯恐嚇犯行，揆諸前揭說
    明，自應諭知被告無罪之判決。
參、依刑事訴訟法第299條第1項前段、第300條、第301條第1項
    前段，判決如主文。
本案經檢察官丙○○提起公訴，檢察官洪鈺勛到庭執行職務。
中　　華　　民　　國　　111 　年　　3 　　月　　11　　日
                  刑事第十三庭審判長法  官  潘怡華
                                    法  官  簡方毅
                                    法　官　王兆琳
以上正本證明與原本無異。
如不服本判決，應於判決送達後20日內向本院提出上訴書狀，並
應敘述具體理由，未敘述上訴理由者，應於上訴期間屆滿後20日
內向本院補提理由書（均須按他造當事人之人數附繕本），切勿
逕送上級法院。
告訴人或被害人不服本判決，應具備理由請求檢察官上訴，上訴
期間之計算係以檢察官收受判決正本之日期為準。
                                    書記官　鄭哲霖
中　　華　　民　　國　　111 　年　　3 　　月　　11　　日
　　　　　　　　　　　　　　　　　　
附錄論罪科刑法條全文：
槍砲彈藥刀械管制條例第7條
未經許可，製造、販賣或運輸制式或非制式火砲、肩射武器、機
關槍、衝鋒槍、卡柄槍、自動步槍、普通步槍、馬槍、手槍或各
類砲彈、炸彈、爆裂物者，處無期徒刑或7年以上有期徒刑，併
科新臺幣3000萬元以下罰金。
未經許可，轉讓、出租或出借前項所列槍砲、彈藥者，處無期徒
刑或5年以上有期徒刑，併科新臺幣1000萬元以下罰金。
意圖供自己或他人犯罪之用，而犯前2項之罪者，處死刑或無期
徒刑；處徒刑者，併科新臺幣5000萬元以下罰金。
未經許可，持有、寄藏或意圖販賣而陳列第1項所列槍砲、彈藥
者，處5年以上有期徒刑，併科新臺幣1000萬元以下罰金。
意圖供自己或他人犯罪之用，以強盜、搶奪、竊盜或其他非法方
法，持有依法執行公務之人所持有之第1項所列槍砲、彈藥者，
得加重其刑至1∕2。
第1項至第3項之未遂犯罰之。
槍砲彈藥刀械管制條例第12條
未經許可，製造、販賣或運輸子彈者，處1年以上7年以下有期徒
刑，併科新台幣500萬元以下罰金。
未經許可，轉讓、出租或出借子彈者，處6月以上5年以下有期徒
刑，併科新台幣300萬元以下罰金。
意圖供自己或他人犯罪之用，而犯前2項之罪者，處3年以上10年
以下有期徒刑，併科新台幣700萬元以下罰金。
未經許可，持有、寄藏或意圖販賣而陳列子彈者，處5年以下有
期徒刑，併科新台幣300萬元以下罰金。
第1項至第3項之未遂犯罰之。
刑法第305條　　
以加害生命、身體、自由、名譽、財產之事恐嚇他人，致生危害
於安全者，處2年以下有期徒刑、拘役或9,000元以下罰金。　　
刑法第302條
私行拘禁或以其他非法方法，剝奪人之行動自由者，處5年以下
有期徒刑、拘役或9,000元以下罰金。
因而致人於死者，處無期徒刑或7年以上有期徒刑；致重傷者，
處3年以上10年以下有期徒刑。
第1項之未遂犯罰之。
刑法第330條
犯強盜罪而有第321條第1項各款情形之一者，處7年以上有期徒
刑。
前項之未遂犯罰之。
刑法第346條
意圖為自己或第三人不法之所有，以恐嚇使人將本人或第三人之
物交付者，處6月以上5年以下有期徒刑，得併科3萬元以下罰金
。
以前項方法得財產上不法之利益或使第三人得之者，亦同。
前2項之未遂犯罰之。

附表一：
編號 犯罪事實 即原起訴書犯罪事實 罪名及宣告刑 1 事實欄一之犯罪事實。 起訴書犯罪事實欄二。 戊○○犯槍砲彈藥刀械管制條例第7條第4項之罪，處有期徒刑5年4月，併科罰金新臺幣10萬元，罰金如易服勞役，以新臺幣1000元折算1日。 2 事實欄二之犯罪事實。 起訴書犯罪事實欄三（一）中恐嚇部分。 戊○○犯刑法第305條之罪，處有期徒刑5月，如易科罰金，以新臺幣1000元折算1日。 3 事實欄三之犯罪事實。 起訴書犯罪事實欄三（二）。 戊○○共同犯刑法第330條第1項之罪，處有期徒刑8年。     4   丁○○共同犯刑法第330條第1項之罪，處有期徒刑7年4月。 5 事實欄四之犯罪事實。 起訴書犯罪事實欄四。 戊○○犯刑法第346條第1項之罪，處有期徒期1年。 

附表二：
編號 物品名稱 數量 備註（含鑑定結果） 起訴書附表之編號 1 非制式手槍 （含彈匣1個，槍枝管制編號：0000000000號） 1枝 係非制式手槍，由仿手槍外型製造之槍枝，組裝已貫通之金屬槍管而成，擊發功能正常，可供擊發適用子彈使用，認具殺傷力。 附表編號2 2 非制式長槍 （槍枝管制編號：0000000000號） 1枝 係「其他可發射金屬或子彈之槍枝」，由金屬擊發機構、木質槍托及已貫通之金屬槍管組合而成，擊發功能正常，可供擊發適用子彈使用，認具殺傷力。  附表編號6 3 口徑9×19mm制式子彈（扣案子彈6顆，均具殺傷力，惟其中2顆經鑑定試射擊發裂解而不具殺傷力，已非違禁物） 4顆  ⑴具殺傷力。 ⑵結論：扣案子彈原有4顆，均具殺傷力，而其中2顆本係違禁物，惟經鑑定試射擊發而裂解，失其原有子彈之結構及效能，不具殺傷力，已非違禁物，故不予沒收，僅沒收其餘之4顆。 附表編號3 4 非制式子彈（扣案子彈3顆，均具殺傷力，惟其中1顆經鑑定試射擊發裂解而不具殺傷力，已非違禁物） 2顆  ⑴係由口徑9mm制式空包彈組合直徑約8.8mm金屬彈頭而成，具殺傷力。 ⑵結論：扣案子彈原有3顆，均具殺傷力，而其中1顆本係違禁物，惟經鑑定試射擊發而裂解，失其原有子彈之結構及效能，不具殺傷力，已非違禁物，故不予沒收，僅沒收其餘之2顆。 附表編號4 5 非制式子彈（扣案子彈1顆，具殺傷力，惟經鑑定試射擊發裂解而不具殺傷力，已非違禁物） 0顆 ⑴係由金屬彈殼組合直徑約8.8mm金屬彈頭而成，具殺傷力。 ⑵結論：扣案子彈原有1顆，具殺傷力，本係違禁物，惟經鑑定試射擊發而裂解，失其原有子彈之結構及效能，不具殺傷力，已非違禁物，故不予沒收。 附表編號5 6 鎮暴槍 1枝 係氣體動力式槍枝，動力模式為外接高壓鋼瓶內之氣體，可發射彈丸，經監測板（鋁板）測試結果，未貫穿監測板，係不具殺傷力之空氣槍。 附表編號1 7 手電筒電擊棒 1枝  附表編號7 8 本票 1本  附表編號8